【裁判字號】    98,上更(二),252
【裁判日期】    981203
【裁判案由】    毒品危害防制條例
【裁判全文】
臺灣高等法院臺南分院刑事判決     98年度上更(二)字第252號
上  訴  人
即  被  告  甲○○
選任辯護人
即扶助律師  蘇正信律師
            蔡弘琳律師
上  訴  人
即  被  告  戊○○
選任辯護人
即扶助律師  江信賢律師
            曾靖雯律師
            熊家興律師
上  訴  人
即  被  告  丁○○
選任辯護人
即扶助律師  江信賢律師
            曾靖雯律師
            熊家興律師
上列上訴人因被告等違反毒品危害防制條例等案件，不服台灣台
南地方法院96年度重訴字第12、23號中華民國97年3月18日第一
審判決（起訴案號：臺灣臺南地方法院檢察署95年度偵字第1811
6號；96年度偵字第4612、5970、6001、6172、6299、7606號；
移送併辦：臺灣臺南地方法院檢察署96年度偵字第9848號、臺灣
嘉義地方法院檢察署96年度偵字第8467、7967號），提起上訴，
判決後經最高法院第2次發回更審，本院判決如下：
    主  文
原判決關於甲○○第五次運輸第一級毒品（想像競合犯走私）、
販賣第一級毒品（即第二次行為），戊○○第四、五、六次運輸
第一級毒品（想像競合犯走私）及丁○○第五、六次運輸第一級
毒品（想像競合犯走私）部分及定執行刑部分均撤銷。
甲○○、戊○○、丁○○，各別所犯如附表甲所示之罪，所量處
之主刑、從刑及應執行之刑，均如附表甲所載。
甲○○被訴第二次運輸第一級毒品及私運管制物品部分無罪。
    事  實
一、甲○○前於民國90年4月間，因持有第二級毒品案件，經本
    院判處有期徒刑1年確定，於95年2月5日縮刑期滿執行完畢
    出監（起訴書誤載為原指揮書縮刑期滿日期95年2月8日）。
二、乙○○（業經判決確定）、洪慶昌（另經臺灣臺南地方法院
    檢察署通緝中）前曾私運海洛因進入臺灣地區得逞後，另與
    沈育澧（待檢察官通緝到案另行偵查）又再度集資，並與戊○○共同基於冒用他人名義經由國際快遞公司空運貨物以私
    運第一級毒品海洛因進口之犯意聯絡，先於95年10月間某日
    ，由乙○○持事先購得以公牙鑽柄及母牙鑽身之方式閉鎖之
    中空水泥鑽頭232支，前往高雄縣岡山鎮○○路16號「鉅崴
    企業社」委請不知情之負責人黃銘在鑽頭尾部鑽洞以利日
    後填入海洛因粉末後（起訴書誤載為向黃銘購買鑽頭），
    將其中155支（未據扣案，原判決附表六編號4之即本判決
    附表五編號4之）分裝成5箱，每箱31支，由洪慶昌先行於
    95年10月30日搭乘越南航空公司VN927班機，將上開5箱鑽頭
    攜至柬埔寨國金邊市；戊○○則於95年10月31日，持新臺幣
    1,400,375元，至臺灣銀行兌換成美金41,750元後，於95年
    11月1日與乙○○分持兌得之美金搭乘越南航空公司VN927班
    機至柬埔寨國金邊市與洪慶昌會合後，向當地某姓名、年籍
    不詳之成年人購得3,720公克之海洛因（未據扣案，原判決
    附表六編號4之即本判決附表五編號4之），其等在投宿
    之酒店內分裝成小包裝後，藏置於上開特製之中空水泥鑽頭
    內（含鑽頭毛重約103公斤），於95年11月7日冒偽「胡毓明
    」名義委請不知情之「洋基國際通運股份有限公司」（以下
    簡稱洋基快遞公司）員工空運至設於臺南縣仁德鄉○○路45
    6號之洋基快遞公司臺灣分公司（國外冒名行使偽造私文書
    不受追訴）。洪慶昌遂於同年11月8日；乙○○、戊○○則
    於同年11月9日分別搭乘越南航空公司VN926班機返臺，並於
    同年11月10日，乙○○等再以新臺幣50,000元僱請不知走私
    海洛因內情之李阿軍（業經無罪判決確定），李阿軍即與乙○○、洪慶昌、沈育澧及戊○○共同基於行使偽造私文書之
    犯意聯絡（行使偽造私文書部分均業已判決確定，以下事實
    之行使偽造文書部分亦同），冒偽「胡毓明」之名義，持編
    號0000000000號提貨單至上址洋基快遞公司，冒簽「胡」字
    署押1枚以表示「胡毓明」本人，持以交付洋基快遞公司員
    工而行使，並領取上開藏置海洛因毒品之特製水泥鑽頭共5
    箱後，交予乙○○、洪慶昌等人，而再度私運海洛因進口臺
    灣地區得手，足以生損害於胡毓明、洋基快遞公司及海關管
    制進口貨物之正確性【原審判決稱第四次走私海洛因，未免
    混崤，本院沿用】。
三、甲○○因知悉乙○○等人私運海洛因至臺灣轉賣，獲利頗豐
    ，竟思出資參加走私海洛因，而與乙○○、洪慶昌、沈育澧
    合資，其等並與乙○○之小弟丙○○、戊○○及丁○○又共
    同基於同上犯意聯絡，先由甲○○於95年11月中旬某日（甲○○同年月24日入監前），在嘉義市○○路「合家歡KTV」
    附近，將出資額新臺幣60萬元交付丙○○轉交乙○○。洪慶
    昌即於同年月21日，攜帶新臺幣5,999,999元，至臺灣銀行
    兌換美金181,642元，乙○○等人並將另購得之特製中空水
    泥鑽頭217支（未據扣案，原審判決附表六編號5之即本判
    決附表五編號5之）分裝成7箱、每箱31支。並於同年11月
    22日，由乙○○、洪慶昌、戊○○、丁○○分別攜帶上開7
    箱特製中空水泥鑽頭及兌得之美金，搭乘越南航空公司VN92
    7班機至柬埔寨國金邊市，向當地某姓名、年籍不詳之成年
    人購得5,859公克之海洛因（未據扣案，原審判決附表六編
    號5之即本判決附表五編號5之），由洪慶昌、戊○○及
    丁○○等人在投宿之酒店內分裝成小包裝後，藏置於上開特
    製之中空水泥鑽頭內（含鑽頭毛重約150公斤），其等繼於
    同年11月23日冒偽「胡毓明」名義委託不知情之洋基快遞公
    司空運入境後（國外冒名行使偽造私文書不受追訴），旋於
    同年11月24日搭機返臺，並於同年11月27日在高雄縣湖內鄉
    ○○街209號「東方晶典大樓」前，並與不知走私海洛因內
    情之李阿軍共同基於行使偽造私文書之犯意聯絡，由李阿軍
    冒偽「胡毓明」之名義，持上開編號0000000000、00000000
    00號提貨單向洋基快遞公司員工領貨，並在領貨單上各偽簽
    「胡」字署押1枚以代表「胡毓明」領貨後交付該快遞公司
    員工領取上開藏置海洛因毒品之特製水泥鑽頭共7箱而行使
    後，將之交予乙○○、洪慶昌等人，而再度走私海洛因進入
    臺灣地區得逞後，乙○○則託丙○○再交付新臺幣5萬元予
    李阿軍，足生損害於胡毓明、洋基快遞公司及海關管制進口
    貨物之正確性【原審判決稱第五次走私海洛因，本院沿用】
    。
四、乙○○、洪慶昌、沈育澧嗣又再度集資，並與戊○○及丁○○共同基於同上犯意聯絡，先由乙○○於95年11月間某日，
    前往「鉅崴企業社」，委託黃銘購得公牙及母牙閉鎖之特
    製中空車床刀架320支（原審判決附表五編號3即本判決附表
    四編號3），分裝成8箱、每箱40支，並將另購得之特製中空
    水泥鑽頭155支（原審判決附表五編號4即本判決附表四編號
    4），分裝成5箱，每箱31支，旋於同年12月18日，由戊○○
    持新臺幣4,499,995元，至臺灣銀行兌換美金137,438元，又
    於翌日持新臺幣1,649,992元，至臺灣銀行兌換美金50, 225
    元，合計兌換美金187,663元後，於同年12月19日，由洪慶
    昌、丁○○先行攜帶上開特製中空車床刀架8箱、特製水泥
    鑽頭5箱及兌換之美金，搭乘越南航空公司VN927班機至柬埔
    寨國金邊市，乙○○則於同年12月20日搭乘越南航空公司VN
    927班機至柬埔寨國金邊市與洪慶昌、丁○○及沈育澧等人
    會合後，向當地某姓名、年籍不詳之成年人購得10707.65公
    克（起訴書記載為約12.142公斤）之海洛因毒品，在投宿之
    酒店內分裝成小包裝後，藏置於上開特製之中空水泥鑽頭（
    毛重約110公斤）及車床刀架內（毛重約232.5公斤），先於
    同年12月21一日，偽以「胡毓明」名義將上開夾藏海洛因之
    特製車床刀架8箱，交付不知情之洋基快遞公司員工委託空
    運入境（國外冒名行使偽造私文書不受追訴、提貨單號碼：
    0000000000、0000000000、0000000000、0000000000號）；
    繼於同年12月25日，又冒偽「陳建誠」名義將上開夾藏海洛
    因之特製水泥鑽頭5箱委請不知情之聯邦快遞公司員工空運
    入境而行使（國外冒名行使偽造私文書不受追訴、提貨單號
    碼：000000000000號）。乙○○、丁○○則分別於同年12月
    22日及24日搭機返臺，準備領取上開貨品。臺灣臺南地方法
    院檢察署檢察官得知乙○○等人藉由空運快遞之方式委由不
    知情之快遞業者運輸海洛因毒品進入臺灣地區後，即指揮臺
    南縣警察局刑警大隊佈線偵辦。嗣於95年12月25日由該署檢
    察長報請最高法院檢察署檢察總長核發指揮書，以控制下交
    付之方式偵辦，並由臺灣臺南地方法院檢察署檢察官指揮臺
    南縣警察局刑警大隊與航空警察局所屬司法警察（官）、財
    政部臺北關稅局人員，先於95年12月25日晚上7時許，在桃
    園國際機場，扣得上開已運輸至臺灣地區之夾藏海洛因特製
    車床刀架8箱，取出海洛因320包（總淨重5587.19公克，原
    審判決附表五編號1即本判決附表四編號1）；繼於同年12月
    27日上午9時30分許，在桃園國際機場，再扣得上開亦已運
    輸至臺灣地區之夾藏海洛因特製水泥鑽頭5箱，取出海洛因
    157包（起訴書誤載為154包，總淨重5120.46公克，原審判
    決附表五編號2即本判決附表四編號2），而走私入關得逞【
    原審判決稱第六次走私海洛因，本院沿用】。
五、95年12月26日上午9時許，乙○○駕駛其所有車牌號碼4118-
    XA號休旅車（登記車主為丙○○），並持0000000000號及00
    00000000號行動電話；丁○○、戊○○則駕駛乙○○所有之
    車牌號碼9999-JP號自小客車，並以0000000000號行動電話
    作為彼此間聯繫之工具，乙○○、戊○○、丁○○聯繫不知
    走私海洛因內情之李阿軍，並與洪慶昌、沈育澧及李阿軍共
    同基於行使偽造私文書之犯意聯絡，與李阿軍在高雄縣路竹
    鄉「蘭花園小吃部」前見面後，於該日上午9時50分許，推
    由李阿軍在「東方晶典大樓」前，等待洋基快遞公司人員；
    乙○○駕駛車牌號碼4118-XA號休旅車在旁監看；丁○○、
    戊○○駕駛乙○○所有車牌號碼9999-JP號自小客車在高雄
    縣湖內鄉○○街119號與中山路交岔路口之統一超級商店路
    旁等候接應；丙○○則在高雄縣岡山鎮○○路612-8號乙○○租屋處待命。嗣員警偽裝洋基快遞公司人員駕車抵達後，
    乙○○旋命李阿軍持提貨單（提貨單號碼：0000000000、00
    00000000、0000000000、0000000000號），冒偽「胡毓明」
    之名義領貨，並在領貨文件上，偽簽「胡」字以代表「胡毓
    明」之署押後持以行使，領取上開夾藏海洛因之特製車床刀
    8箱，足生損害於胡毓明、洋基快遞公司及海關管制進品貨
    物之正確性。乙○○見李阿軍已領受包裹後，隨即駕駛車牌
    號碼4118-XA號休旅車上前欲搬運時，埋伏在旁之臺南縣警
    察局員警迅即上前圍捕，乙○○見狀遂駕駛上開休旅車衝撞
    突圍趁機逃逸；李阿軍則逃往附近巷弄內時，為警逮捕，另
    一組員警則在上述統一超級商店前緝捕戊○○、丁○○，並
    扣得附表一所示之物。戊○○為警緝捕後，迅即以00000000
    00號行動電話，撥打乙○○之0000000000號行動電話，向乙○○示警。司法警察又依檢察官之指揮，於同日中午12時20
    分許，在高雄縣岡山鎮○○路612-8號乙○○租屋處逕行搜
    索，扣得附表二所示之物。乙○○於96年3月9日上午9時30
    分許，在上址「嘉南第一景」為警拘獲，並扣得附表三（原
    審判決附表四）所示之物。
六、案經臺南縣警察局及航空警察局移送臺灣臺南地方法院檢察
    署檢察官偵查起訴，並經雲林縣警察局移送臺灣嘉義地方法
    院檢察署檢察官呈請臺灣高等法院臺南分院檢察署檢察長令
    轉臺灣臺南地方法院檢察署檢察官偵查後移請併案審理，復
    經嘉義縣警察局移送臺灣嘉義地方法院檢察署檢察官移送併
    辦，又經臺灣臺南地方法院檢察署檢察官於原審審理時追加
    起訴。
    理  由
甲、證據能力部分：按被告以外之人於審判外之陳述，雖不符合
    刑事訴訟法規定傳聞證據得為證據之例外規定，而經當事人
    於審判程序同意作為證據，法院審酌該言詞陳述或書面陳述
    作成時之情況，認為適當者，亦得為證據。當事人、代理人
    或辯護人於法院調查證據時，知有刑事訴訟法第159條第1項
    不得為證據之情形，而未於言詞辯論終結前聲明異議者，視
    為有前項之同意，刑事訴訟法第159條之5亦有明文。本案公
    訴人所引用具傳聞性質之供述證據，業經被告及辯護人於本
    院準備程序時同意作為證據，且經本院於審理時提示辯護人
    、被告均表示無意見（本院卷第23頁），迄於言詞辯論終結
    前亦未聲明異議，視為同意作為證據，本院審酌該等證據之
    取得過程並無瑕疵，與本案待證事實間復具有相當之關聯性
    ，自得採為證據。
乙、實體認定之部分：
一、關於上訴人甲○○第五次運輸第一級毒品（想像競合犯走私
    ），戊○○第四、五、六次運輸第一級毒品（想像競合犯走
    私）及丁○○第五、六次運輸第一級毒品（想像競合犯走私
    ）部分：
  (一)上開犯罪事實，業據被告甲○○、戊○○及丁○○於原審審
    理時坦白承認（見原審卷(一)第354、355、484、485、490-49
    4頁），核與證人即共同被告乙○○於警詢及偵審中之證述
    情節相符合。至於被告甲○○、戊○○及丁○○，於警詢、
    偵查中及本院審理時雖均矢口否認上情，但亦曾分別供承下
    列事實：
    1.被告戊○○於警詢及偵查中供承：「（你何時和乙○○他
      們過去柬埔寨？）共去2次，第1次是在我勒戒完後之11月
      份我和乙○○去越南轉機到柬埔寨金邊，第2次是我和丁○○、乙○○一起搭同一班飛機，那次我們有搬5、6箱東
      西過去。」（見偵一卷第183頁）；「（你先後共替乙○○兌換幾次美金？金額各為多少？）前後共換過3次。95
      年12月18日及19日，約換近新臺幣500萬元。」等語（見
      警四卷第14頁）。
    2.被告丁○○於警詢及偵查中則供認：「（95年12月19日出
      境前往柬埔寨夥同何人出境？費用由何人支出？你前往柬
      埔寨後何時返臺？你出境時有無攜帶何物品出境？）我當
      時是與洪慶昌一起從高雄小港機場搭乘越南航空出境，前
      往柬埔寨的費用都是乙○○出的，機票是乙○○事前就買
      好了，再給我們1,000元的美金帶出境花用。95年12月24
      日我自己先搭乘越南航空自高雄小港機場入境。我出境時
      有攜帶8箱的車刀出境，是我本人以託運行李方式報關出
      境。」（見警一卷第68、69頁）；「（你有無和乙○○他
      們到柬埔寨？）去過2次，第1次是95年11月中旬，第2次
      是95年12月19日，這2次同行的，第1次是我和乙○○、洪
      慶昌、戊○○等4人，第2次是我和洪慶昌2人同去，乙○○是隔天才到。（你2次去柬埔寨做何事？）幫乙○○帶
      東西去柬埔寨，第1次是載了6箱的東西，何東西我不知道
      ，第2次是帶8箱車床用的車刀。（這些東西你帶去何處？
      ）第1次我是帶到柬埔寨金邊的中信飯店附近的房屋交給
      乙○○。第二次乙○○叫我將帶去的東西直接放在該處內
      。」等語（見偵一卷第177頁）。
    3.被告甲○○則於警詢時供稱：「伊曾向綽號『柱仔』的乙○○預購新臺幣60萬元的海洛因，先付訂金20萬元還來不
      及取貨。」（見警一卷第31、32頁）；「（為何乙○○、
      丙○○都說95年10月和11月你各投資60萬元走私海洛因？
      ）有1次乙○○打電話向我借60萬元，而他叫丙○○來向
      我拿，時間在95年11月15日或20日，我錢是在嘉義市○○
      路合家歡KTV交60萬元給丙○○，且丙○○當天交1兩的海
      洛因給我。」等語（見偵四卷第158頁）。
  (二)共同被告乙○○復明確證述下列事項，足以補強上列被告自
    白之真實性：
  1.關於被告甲○○部分：
    被告甲○○辯稱：伊是向乙○○買受海洛因，第2次買賣（
    即第五次運輸毒品犯行），還未分到東西，乙○○就被抓了
    ，乙○○所言，實有可議，因第5次運輸海洛因所稱時間為
    95年11月27日，但伊於95年11月23日即為警查獲施用第一級
    毒品送觀察勒戒，自不可能與乙○○共同運輸毒品云云。惟
    查：
  (1)證人乙○○證稱：「（你分配之部分毒品海洛因如何處理？
    ）我的部分，由我本人或交代丙○○直接賣給我的下手甲○○自行處理販賣。」（見警四卷第4頁）；「（你和甲○○
    是何關係？）是朋友，他曾出資和我們一起買。（是何時和
    你們合資？）是95年11月底那次，他出資60萬元新臺幣，他
    後來分到5臺兩的海洛因。」（見偵三卷第38-39頁）；「我
    是找甲○○（投資），後來我有賺錢就一直投資下去。」、
    「走私進來的海洛因各投資人就自己拿走，甲○○有投資2
    次，第1次是自己拿走，第2次因他在95年11月24日被抓，所
    以他的份是由他的女朋友拿走一部分，另一部分是這次查獲
    的。」、「（甲○○出了2次錢是否都是他出資和你合夥走
    私海洛因？）是的。」（見偵三卷第145、146頁）等語；證
    人丙○○於偵查中證稱：「乙○○2次叫我拿以信封袋裝的
    海洛因，叫我拿到嘉義市○○路靠近中山路的大樓下方，乙○○再打給甲○○說我是開何種車子停在何處。」、「乙○○在95年10月叫我到新榮路那裡向甲○○拿60萬元，甲○○
    有拿60萬元給我，我拿到錢後回岡山給乙○○。」、「（拿
    了2次海洛因給甲○○是何時？）95年10月中旬。」、「有
    1次乙○○在國外，他打電話給甲○○，甲○○有匯一筆錢
    到洪慶昌帳戶，乙○○叫我領出來付票款。」（見偵四卷第
    83-84頁）等各語。
  (2)乙○○另於偵查中證稱：「（甲○○共出了幾次錢？）他出
    2次錢，其中1次是60萬元，應是95年9月那次，我本來是向
    他借用，後來他急著用錢，我當時沒有錢給他，所以拿了4
    兩5的海洛因給他。」（見偵三卷第195頁）等語；於原審審
    理具結證稱時稱：「（7、8月份到11月份間你跟甲○○是否
    有與海洛因無關的私人借貸？）之前我向他借了60萬元，後
    來沒有錢還他，我就用海洛因分2次給他抵債。」、「（如
    何跟甲○○提議要合資？）抵債之後，他就知道我有管道可
    拿海洛因，我就跟他說如果有興趣要不要一起，後來我跟他
    說『狗場狗仔要繁殖』了，他就說好。（甲○○是否瞭解你
    的用語？）應該懂。」、「（甲○○如何跟你合資？）是他
    最後1次拿60萬元給我的那1次。」、「甲○○拿了2次60萬
    元給我，1次是丙○○到嘉義跟他拿，1次是甲○○拿到岡山
    路612號給我，合資的是其中1次，我忘了是那1次。」等語
    （見原審卷(一)第267、286頁），依乙○○上揭所述甲○○係
    另向乙○○買毒品或抵債，而非共同運輸，但被告乙○○又
    證稱：「（「合資」的意思為何？）要買一項東西共同出錢
    來買。（從6、7月份到12月份，你跟何人有合資購買海洛因
    ？）洪慶昌、沈育澧、甲○○。」、「（4兩半海洛因你是
    在何時、何地交給甲○○？）1次是丙○○在嘉義KTV前面交
    給他，1次是我在民雄產業道路交給他的，好像是我先拿給
    甲○○的，那次的時間大約是那批海洛因進口後一個禮拜左
    右，而丙○○交給他的那次，大約是第1次之後的3、4天。
    」等語（見原審卷(一)第267、269頁）。因乙○○第2次運輸
    海洛因在95年9月，乙○○證稱甲○○第1次出錢是在95年10
    月，時間不合，且依乙○○所稱是先以海洛因抵債，後來甲○○知有運輸海洛因之事後，才參加出資，應認第2次運輸
    海洛因是乙○○向甲○○借錢，而以海洛因抵債，而甲○○
    係95年11月23日為警查獲施用第一級毒品，95年11月24日送
    觀察勒戒，有被告甲○○前案紀錄表在卷可憑，故乙○○證
    稱：第2次（即第5次運輸毒品犯行）甲○○出資60萬元，分
    得之海洛因因甲○○被關，而交給他女友等語，應屬實在，
    故第5次運輸海洛因之犯行，甲○○應有出資60萬元，被告
    甲○○所辯，應非可採。
  (3)雖乙○○另證稱：「（甲○○有無實際出資？何時出資多少
    ？）95年9月份他有出資60萬，成功入境後他拿到150公克的
    海洛因」（見警一卷第22頁）；「甲○○投資2次，時間在
    95年10月和11月初2次，每次都投資60萬元，他可分到150
    幾公克，約5台兩左右，錢有時他用匯的，匯到洪慶昌帳戶
    ，其他的都是我或丙○○向他拿現金。」等語（見偵三卷第
    146頁），則乙○○上述似指甲○○2次給付60萬元均為共同
    運輸海洛因，但證人乙○○亦曾數次指證曾向甲○○借錢，
    而由乙○○或丙○○交付海洛因以抵債，且同時陳述甲○○
    亦有出資，分得5台兩海洛因，是以，綜觀乙○○、丙○○
    之證詞及被告甲○○之供述，應認甲○○係先借款60萬元予
    乙○○，乙○○以海洛因抵債後，甲○○始起意與東祐共同
    走私海洛因而再交付60萬元予乙○○，即第2次走私海洛因
    甲○○並無共同運輸海洛因之犯意（詳如後述），然第5次
    走私海洛，被告甲○○初始即有共同運輸海洛因之犯意。
  2.關於被告戊○○、丁○○部分：
    被告戊○○辯稱：乙○○帶我出國遊玩，我並不知道他走私
    毒品，是他要我幫他去換錢要出國玩用的，我並不知道是要
    購買毒品用的錢，到柬埔寨洪慶昌來我房間要我們幫他們填
    裝水泥鑽頭，洪慶昌說我們不幫忙，就不給我們護照，不讓
    我們回台，所以我才幫忙裝水泥鑽頭云云。
    被告丁○○辯稱：我到了柬埔寨的時候，洪慶昌要我幫他們
    填裝水泥鑽頭，我懷疑是毒品，我的護照都由乙○○保管，
    乙○○交給洪慶昌保管，洪慶昌說我們不幫忙，就不給我們
    護照，不讓我們回台，所以我才幫忙裝填毒品等云云。惟查
    ：
    被告乙○○以證人身分證稱：「（戊○○、丁○○有無幫忙
    裝海洛因？）在柬埔寨住的地方裝海洛因有時裝不完才叫他
    們幫忙裝。」（見偵三卷第11頁）；「（任務如何分工？）
    出資人是我和洪慶昌、沈育澧，戊○○負責帶美金過境，包
    裝毒品是洪慶昌、沈育澧、吳咸佐，李阿軍負責提領包裹。
    」（見警一卷第19頁）；「（你搭機出境至越南後之行程為
    何？作何事？有無同行者？）至越南後，隨即前往柬埔寨金
    邊。接洽運送毒品返臺事情。由洪慶昌、沈育澧、丁○○陪
    同至柬埔寨金邊一起接洽運送毒品返臺事情。」（見警四卷
    第2頁）；「（上開扣案之5箱車床鑽頭內藏毒品海洛因係由
    何人於何時、何地填裝及裝箱？如何分工？你負責何工作？
    ）先由洪慶昌購買海洛因後，再攜至金邊飯店與沈育澧於95
    年12月23日左右填裝及裝箱。我負責出資及在臺領貨，丁○○及洪慶昌負責攜帶購毒美金及電鑽頭至金邊與沈育澧會合
    。」（見警四卷第3頁）；「我和沈育澧、洪慶昌出資，李
    阿軍負責領東西，戊○○負責換美金，丁○○負責將美金帶
    到柬埔寨。」（見偵三卷第38頁）；「（丁○○、戊○○是
    否知道你是在走私海洛因？）他們2人都知道，只是他們2人
    參與程度不深。」（見偵三卷第40頁）；「（在柬埔寨時，
    是否親自看過戊○○或是丁○○幫忙分裝毒品？）2個都有
    。（你看到戊○○、丁○○分裝毒品的該次，是何人指示的
    ？）應該是洪慶昌叫他們裝的。」、「（你看到戊○○、丁○○各幫忙裝幾次？）各1次。那次他們2個都有去柬埔寨。
    」、「（戊○○和丁○○是否知道你去柬埔寨是為了要買海
    洛因？）原先他們都不知道。後來戊○○勒戒回來後，就知
    道了；丁○○則是在第一次跟我們去柬埔寨後才知道。」、
    「（你如何確認戊○○、丁○○不會出賣你？）因為他們都
    有參與其中，與他們有切身關係」等語（見原審卷(一)第285
    、287頁），足見被告戊○○、丁○○2人所辯，為無可取。
  (三)再者，共同被告丙○○及證人吳咸佐等人，復於警詢及偵查
    中證述其他被告下列各情，益徵被告甲○○、戊○○及丁○○等人於原審審理中之任意性自白，與被告乙○○所證述，
    與事實相符：
  1.證人即共同被告丙○○證述：「（現在被羈押中之李阿軍、
    戊○○、丁○○等3人是否知悉乙○○運輸販毒過程並積極
    參與？）李阿軍的部分我比較不清楚，但戊○○、丁○○2
    人都明知乙○○運輸、販毒過程而且參與過程中都有分到紅
    利，這點我可以確定。」（見偵四卷第19頁）；「（甲○○
    拿錢交給你交給乙○○的是何種錢？）是甲○○要投資乙○○到柬埔寨走私海洛因的。」等語（見偵四卷第119頁）。
  2.證人吳咸佐證稱：「（他們販毒之主要成員為何人？所得之
    利益由何人負責分配？如何分配？）負責出國購買毒品的是
    乙○○、洪慶昌、沈育澧負責，在國內販毒的是何育柳，丙○○是運送毒品至各地，其他人我不知姓名。」（見警一卷
    第148頁）；「…甲○○是嘉義的毒販…乙○○、甲○○出
    資…。」（見偵十卷第26頁）；「（丙○○是否知乙○○從
    柬埔塞走私海洛因進來？）他知道，他都知道我們出國是要
    走私海洛因，且他也都有匯錢到柬埔寨給我們，且他也知道
    他幫乙○○送的是海洛因…戊○○他應知情，後來他有到苗
    栗勒戒所勒戒，他出所後我沒再和乙○○在一起，所以後來
    他的情形我就不知道，而丁○○應明（”無”誤寫為”明”
    ）共同出資，後來我知道乙○○有帶丁○○到柬埔寨去。」
    等語（見偵十卷第28頁）。
  (四)除上述被告及證人之供述外，證人即鉅崴企業社負責人黃
    銘於警詢及偵查中明確證述：共同被告乙○○於95年10月間
    前來伊所經營之「鉅威企業社」要求伊在中空水泥鑽頭232
    支之尾部鑽洞，嗣後並由被告丁○○陪同搬運前揭鑽頭；又
    於同年11月間某日，委託伊購得公牙及母牙閉鎖之特製中空
    車床刀架320支等語（見警一卷第136-138頁、偵一卷第252
    、253頁）；證人即被冒名郵寄內藏海洛因包裹之人胡毓明
    於警詢及偵查中證稱：扣案之洋基快遞公司個案委託書並非
    伊等所簽署，伊等亦不認識被告乙○○等人等語；證人李阿
    軍復於偵查中詳細證陳數度受被告乙○○之託前往快遞公司
    偽簽他人署押而領取包裹之過程（見偵三卷第90頁、偵二卷
    第143、144頁）；證人即聯邦快遞公司員工陳安仁並於警詢
    中證明：聯邦快遞公司所承運，提貨單號碼0000000000000
    號運送之水泥鑽頭5箱，經會同航空警察開驗後，確認其內
    有154支鑽頭內夾藏有海洛因等語（見警四卷第17頁）。該
    等證人之供述，均足資佐證被告等人之自白與不利於其他被
    告之指述。
  (五)被告戊○○於本院主張其為幫助裝海洛因，無任何運輸行為
    ，或被脅迫裝填海洛因，95年12月26日在高雄縣湖內鄉，戊○○與丁○○駕車在超商路旁等候，係因乙○○說要換回該
    車，並無犯意聯絡云云。惟查：被告戊○○自承在金邊受洪
    慶昌之命分裝海洛因不諱，又有兌換美金，雖非與乙○○同
    機出國，但出國後仍會合，在旅館中裝海洛因，均為運輸海
    洛因之構成要件行為，非幫助可言，所辯係幫助而已，自無
    可取。被告戊○○及丁○○另辯稱：伊等係受到洪慶昌的脅
    迫鎖鑽頭，但不知道裡面的東西是毒品等語，並聲請訊問證
    人乙○○，惟證人乙○○於本院前審證述：我進門時看見他
    們鎖閉鑽頭，戊○○、丁○○告訴我是洪慶昌硬要他們幫忙
    ，我有問過洪慶昌，他說因為時間太趕才要他們幫忙等語（
    見本院98年4月16日審判筆錄第16頁）。既係因時間太趕，
    始請被告2人幫忙，顯見並無脅迫情事，被告戊○○、丁○○所辯自無可取。
  (六)按共同實行犯罪行為之人，在合同意思範圍以內，各自分擔
    犯罪行為之一部，相互利用他人之行為，以達其犯罪之目的
    者，即應對於全部所發生之結果，共同負責，不問犯罪動機
    起於何人，亦不必每一階段犯行，均經參與。又關於犯意聯
    絡，不限於事前有所協議，其於行為當時，基於相互之認識
    ，以共同犯罪之意思參與者，亦無礙於共同正犯之成立。且
    數共同正犯之間，原不以直接發生犯意聯絡者為限，即有間
    接之聯絡者，亦包括在內。本件戊○○、丁○○、甲○○及
    其餘共同正犯，均為乙○○運輸第一級毒品集團之成員，依
    不同人員組合，分工合作，或為出資，或有事實欄所載之運
    輸第一級毒品進口行為，並於運輸入境，各該共同正犯則已
    參與該運輸第一級毒品集團，復已分別收受報酬，則其等在
    合同意思範圍以內，各自分擔犯罪行為之一部，相互利用他
    人之行為，以達其犯罪之目的，即應對於該行為所發生之結
    果，共同負責。
  (七)第4、5次走私海洛因數量部分：
    1.起訴書及原判決認其等第4次運輸第一級毒品行為，其運
      輸之海洛因為5,000公克，第5次運輸第一級毒品行為，其
      運輸之海洛因為7,000千公克，然該2次毒品均未扣案，無
      從得知其精確數量。惟據共同被告乙○○供證：「（根據
      本局蒐證你於95年11月7日及同月27日曾2次由柬埔寨托運
      夾藏毒品之物品，該2次各走私多少毒品入境？）95年11
      月7日那次是我叫戊○○轉知李阿軍直接到DHL台南托運站
      領取的，該次走私海洛因毒品約2公斤左右。」（見警一
      卷第9頁）；「（第4次）在95年11月1日出境到柬埔寨，
      我有代洪慶昌、戊○○到柬埔寨的金邊我帶約100萬元，
      其他的錢是洪慶昌和沈育澧集資的錢，我是負責將錢帶到
      柬埔寨和回台灣領貨，那次是用100多支的鑽頭裝海洛因
      重約3、4公斤。」（見偵三卷第10頁）；「第4次是我和
      洪慶昌、沈育澧一起集資5、6萬元的美金，我帶洪慶昌和
      戊○○、丁○○一起到柬埔寨，那次的美金是由我們4人
      分開帶在身上，鑽頭是以託運行李的方式帶到柬埔寨，就
      拿到飯店之後，等洪慶昌將海洛因買來拿到飯店，是由洪
      慶昌和柬埔寨的人一起裝填，再由洪慶昌叫三輪車帶去DH
      L快遞公司託運，我們再一起回來，那次的量是3、4公斤
      ，那次是湖內「東方晶典」大樓由李阿軍去取貨，是6、7
      箱的鑽頭，拿到貨之後拿到岡山鎮租賃處由我和洪慶昌一
      起將海洛因取出來，我們各別將毒品拿走。」（見偵三卷
      81頁，具結證述，應為第5次走私行為）；「（甲○○被
      抓即95年11月23日那次（實際出資那次，非抵債60萬元那
      次）你帶多少錢出去？）我個人帶了7、8萬元美金，還有
      其他人帶錢，總出資我不記得。（買了多少海洛因？）
      5,000左右（按即第5次走私海洛因）。」（見原審重訴12
      號一卷第224頁）等各語。復於本院上訴審供證：「(3)第
      4次走私海洛因：水泥鑽頭…共5箱，水泥鑽頭型號是32號
      ，毒品3,000公克，不是5,000公克。(4)第5次走私海洛因
      ：水泥鑽頭…總共7箱，有32、31.8等2種型號。毒品應該
      是5,000公克，不是7,000公克。」等語（見本院上訴卷
      (二)第176、178頁）
    2.乙○○於上揭供證之數量，均為憑記憶所為約略之陳述，
      故前後有不同，而參以乙○○於本院更(一)審理時供證：「
      （第4次走私時鑽頭是否也有裝滿？）第4次也沒有裝滿也
      是24公克左右，第5次27公克左右」、「（第5次）每次鑽
      頭容量裝27公克左右，裝滿可裝33公克，但是我們只裝27
      公克」等語（見本院更(一)審98年4月16日審判筆錄第57、6
      2頁），將每個鑽頭之容量陳述明確，依此核算，可以推
      知藏置第4次每支特製之中空水泥鑽頭內之海洛因重量約
      為24公克左右，則其等共運輸155支中空水泥鑽頭，計算
      第4次走私海洛因重量應約為3,720公克左右（原判決附表
      六編號4之即本判決附表五編號4之）。第5次每支特
      製之中空水泥鑽頭內之海洛因重量約為27公克左右，則其
      等共運輸217支中空水泥鑽頭，計算第5次走私海洛因重量
      應約為5,859公克左右（原判決附表六編號5之即本判決
      附表五編號5之），亦與上揭所供證之數量大致相符，
      足堪採信。
  (八)第6次走私海洛因數量部分，共同被告乙○○辯稱：有關第6
    次走私水泥鑽頭部分不是我做的，車刀架的部分才我是做的
    ，這部分是另外有人出資，不是我做的，台南地檢署已經分
    案調查，這件有找我去調查云云。然乙○○等人於該次走私
    海洛因，亦有以水泥鑽頭裝填運輸等事實，迭據乙○○分別
    於警詢及偵查中證述：「（當時警方所查扣之第一級毒品海
    洛因毛重6522公克，是否即是你由柬埔寨以託運方式運輸入
    境？）我是有參與提領包裹行動沒錯，但是委託貨運是洪慶
    昌和沈育澧另外在柬埔寨負責託運入境。」、「（95年12
    月27日為桃園海關查扣重5690公克夾藏於鑽頭之毒品是否也
    是洪慶昌和沈育澧在柬埔寨負責託運入境？）是的。」、「
    （陳建誠是否為實際走私毒品之金主？）是的。」、「我們
    這邊處理的都是陳建誠為收件人的貨。」（見警(一)卷7頁）
    ；「（你們是以「胡毓銘」為提貨人？）是的，也曾以陳建
    誠的名義。（你如何有他們的身分證影本？）都是沈育澧提
    供的。」（見偵(三)卷第11、12頁具結）；「（95年12月27日
    由桃園海關查獲之毒品實際出資人及分工情形如何？）實際
    出資人是沈育澧和洪慶昌，由他2人在柬埔寨負責毒品包裝
    及托運，收件人是由沈育澧設定為陳建誠後，由我負責接收
    提領包裹。」（見偵(三)卷第18頁警詢）；「（95年12月26日
    自柬埔寨以寄貨人NI YU CHIN、收件人陳建誠、收件地址：
    高雄市○○區○○路20號（大高雄第一城）、聯絡電話：
    0000000000之名義委託聯邦快遞自柬埔寨報運進口5箱車床
    電鑽頭來台，是否為你或由何人所為？）我與洪慶昌、沈育
    澧共同策劃。」；「（上開5箱車床電鑽頭係由何人於何時
    運送至柬埔寨聯邦快遞分公司委託寄送？運費由何人支付？
    何人安排？）由洪慶昌與丁○○於95年12月19日從高雄搭機
    攜帶（托運行李）前往柬埔寨。運費由我與洪慶昌、沈育澧
    共同分攤支付及安排運送。」、「（委託聯邦快遞報運進口
    上開五箱車床電鑽頭（提單號碼：000-0000--0000、分號：
    0000-0000-0000）每箱31支、共計155支），於95年12月27
    日9時35分在桃園國際機場以進口快遞簡易申報單向台北關
    稅局申報進口時，為本局安檢人員會同台北關稅局、聯邦快
    遞驗貨人員在聯邦快遞進口倉庫查獲上開154支鑽頭（空心
    處）內藏不明粉末，經以毒品試劑測試後呈現一級毒品海洛
    因反應，總毛重5620公克，是否為上開所稱與洪慶昌、沈育
    澧共同策劃利用電鑽頭夾藏海洛因運送返台一案？）確實無
    誤。」、「（扣案毒品海洛因5620公克係由何人？於何時、
    地？以何代價？向何人購買？資金由何人出資購買毒品？）
    由洪慶昌95年12月20日左右在金邊負責接洽及購買、包裝。
    總價約十幾萬元美金。向誰買只有洪慶昌知道。資金我自己
    出資270萬元、其他由洪慶昌與沈育澧共同出資合買這批毒
    品。」（見警四卷第2、3頁）；「於95年12月24日或25日聯
    絡在柬埔寨之洪慶昌將第二批毒品藏放在預先由台灣空運過
    去之鑽頭裡交由聯邦快遞空運返台。」（見警五卷第16頁）
    ；「（95年12月26日警方在戊○○駕駛之9999-JP自小客車
    內查扣之聯邦快遞報單（提單號碼000000000000）、電鑽設
    計圖、陳建誠身分證等影本均，為何人所有？）上開查扣物
    品均係我所有，電鑽頭設計圖是我先畫草圖再交給鉅崴工業
    社完成設計圖案。」（見警(四)卷第4頁）；「（95年12月27
    日那次是何人將物品寄過來的？）我們在柬埔寨時就講好要
    分2次寄，以2個快遞公司寄，因物品的名稱不一樣，一個是
    車刀架另一個是鑽頭。」（見偵(三)卷第41頁，具結證述）；
    「第6次是我和洪慶昌、沈育澧一起集資共20萬元美金，其
    中我和洪慶昌的部份是15萬美金左右，洪慶昌其他是沈育澧
    自大陸帶過去的，那次所買的量約10公斤左右，當次我是在
    95年12月20日自己一人過去柬埔寨，而洪慶昌和丁○○在19
    日就帶鑽頭和車刀架及美金到柬埔寨，由洪慶昌去買毒品，
    買來後就到飯店包裝後就分二批寄回來。」（見偵(三)卷第81
    頁，具結證述）；「（胡毓銘和陳建誠的身分證何來？）是
    沈育澧拿過來的。」（見偵(三)卷第107頁，具結證述）等各
    語在卷，復有附表六編號26號陳建誠身分證影本扣案可佐證
    （見警一卷第276、278頁）。足見乙○○所述，與事實相符
    ，堪以憑採，是第六次水泥鑽部分亦係共同被告乙○○等人
    所運輸進口之數量無訛，乙○○此部分所辯，自無可取。
  (九)此外，並有附表六所示書證附卷可證（書證名稱、證明事項
    及附卷位置詳該附表所示），復有附表一、二、四及附表三
    編號5、6、8所示之物證或毒品扣案可佐。而為警於95年12
    月25日晚上7時許，在桃園國際機場，所扣得已運輸至臺灣
    地區之夾藏海洛因特製車床刀架8箱，取出海洛因320包（總
    淨重5587.19公克，附表五編號1）部分，經法務部調查局鑑
    定結果：送驗檢品320包均含第一級第六項毒品海洛因成分
    ，合計淨重5587.19公克（空包裝總重693.12公克），純度
    80. 46公克，純質淨重4495.45公克，有該局96年1月28日調
    科壹字第09623007860號鑑定書附卷可稽（見偵(一)卷第255頁
    ）。嗣為警於同年12月27日上午9時30分許，在桃園國際機
    場，再扣得上開亦已運輸至臺灣地區之夾藏海洛因特製水泥
    鑽頭5箱，取出海洛因157包（起訴書誤載為154包，總淨重
    5120.46公克，附表四編號2），經法務部調查局鑑定結果：
    送驗檢品157包均含第一級第六項毒品海洛因成分，合計淨
    重5120.46公克（空包裝總重374.70公克），純度75.63公克
    ，純質淨重3872.60公克，有該局96年4月17日調科壹字第
    0962304400號鑑定書附卷可稽（見偵(五)卷第28頁）。另被告
    乙○○遭警逮捕時所扣案之毒品（附表三編號5），經送法
    務部調查局鑑定結果：送驗檢品4包均含第一級第六項毒品
    海洛因成分，合計淨重6.49公克（空包裝總重1.27公克），
    純度84.2公克，純質淨重5.46公克，有該局96年8月11日調
    科壹字第09623061450號鑑定書附卷可稽（見原審重訴第23
    號卷(一)第144頁）。
  (十)綜上所述，本件被告甲○○、戊○○及丁○○等人前揭共同
    走私海洛因之事證，已臻明確，其等此部分犯行，均堪認定
    。
二、本判決事實與公訴事實不同（但不影響罪名之成立與種類）
    部分：
  (一)起訴書犯罪事實另記載被告乙○○於完成【第四、五次走私
    海洛因】行為之後，分別逐次給付被告戊○○、丁○○各30
    萬元紅利。
  (二)認定之事實與理由：
   1.【第四次走私海洛因】行為，原審認定被告丁○○並未參與
    犯罪（此部分經原審判決被告丁○○無罪後，未據當事人提
    起上訴而確定），故被告丁○○就該次走私海洛因行為是否
    領受30萬元，已無影響有罪部分之事實認定。
  2.檢察官此部分之事實，主要乃依據被告乙○○於偵查階段所
    為之供述而為認定。然查：
  (1)共同被告乙○○雖於96年3月16日警詢中證稱：「（販毒所
    得如何朋分？）有出資的人就比照持分來折紅利，他單純幫
    忙工作的（如戊○○、丁○○、吳咸佐）就只分到紅利，一
    次約20至30萬元不等之紅利…」等語（見警一卷第19頁）；
    然其於同年3月26日偵查中則結證略陳：「（你有無另外再
    分紅利給他們？）我共給他們各30萬元左右，錢先放在我那
    裡，他們缺錢時再向我5萬或10萬拿」等語（見偵三卷第39
    頁）。是乙○○於警詢中所述「每次走私海洛因成功後，均
    交付被告戊○○及丁○○各20至30萬元不等之『紅利』」；
    其於偵查中之所陳，又改稱「總共給付被告戊○○、丁○○
    約30萬元，且係每次5萬、10萬不等而分次交付。」前後反
    覆不一，被告乙○○此部分之供述，非無瑕疵可指。
  (2)被告乙○○於原審審理時，到庭以證人之身分證稱：「（95
    年11月1日那次，你有無給丁○○30萬元的紅利？）時間我
    不確定，前後我有給他總共30萬元…（依上開陳述，你為何
    會在該次給較多的錢給丁○○？）如果我有賺錢，我都會拿
    錢給丁○○、戊○○和丙○○…（30萬元的代價為何？）就
    是平常生活費用，有一次給他比較多，前後陸續給他共約30
    萬元…（如果丁○○沒有參與，你就不會拿30萬元獎金給他
    ？）不是如此，我如果有賺錢，我就會拿錢給他們…（你給
    丁○○、戊○○陸續各30萬元，是否有收買他們，避免他們
    洩漏出去的意思？）我不會懷疑他們出賣我，是因為他們在
    那邊幫忙，我有賺錢，就會給他們」等語（見原審重訴字第
    23號卷(一)第281-282、284、288），則再次明確證述伊交付
    予被告戊○○、丁○○所謂之30萬元，乃數次零星交付之總
    金額，並非在每次走私海洛因進口臺灣後各給付30萬元。
  (3)被告乙○○於警詢及偵查中，關於被告戊○○、丁○○有無
    獲得紅利一節，初時陳述每次、每人各獲利20至30萬元；繼
    而供稱各獲分次交付之30萬元總金額。嗣於原審審理時，經
    詳細詰問給付之方式、目的、逐次金額與總金額後，所為之
    陳述應較為接近客觀事實而較為可信。從而該等金額，雖仍
    屬酬庸、酬謝甚至勞務對價性質，但究非屬分配犯罪所得後
    之紅利，蓋被告戊○○、丁○○2人並未出資，尚無自走私
    獲利中獲取一定比例利潤之權利。據此，本件應認定被告戊○○、丁○○各僅分次收受共約30萬元總金額之事實。
三、新舊法比較：按行為後法律有變更者，應比較修正前後之法
    律，依刑法第2條定其究應適用新法或舊法。關於新舊法之
    比較適用，如有法定減輕或免除其刑之規定者，應先於法定
    刑之輕重而為比較適用。查被告等行為後，毒品危害防制條
    例於98年5月20日修正公布，於同年5月22日生效，其中第4
    條第1項修正前規定：「製造、運輸、販賣第一級毒品者，
    處死刑或無期徒刑；處無期徒刑者，得併科新臺幣1千萬元
    以下罰金。」修正為：「製造、運輸、販賣第一級毒品者，
    處死刑或無期徒刑；處無期徒刑者，得併科新臺幣2千萬元
    以下罰金。」其法定刑以舊法對被告有利。是依刑法第2項
    第1項規定，比較上開行為時及裁判時之毒品危害防制條例
    第4條第1項之規定，自以適用98年5月22日修正施行前之毒
    品危害防制條例第4條第1項之規定，對被告較有利。
四、論罪：
  (一)按海洛因屬毒品危害防制條例第2條第2項第1款規定之第一
    級毒品，非經許可，不得販賣、運輸；且係行政院發布之「
    懲治走私條例公告管制物品項目及其數額」甲項第4款所列
    之管制進出口物品。而私運管制進口之毒品入台，係一行為
    而觸犯運輸毒品及私運管制物品進口二罪名，屬想像競合犯
    之裁判一罪，應從較重之運輸毒品罪處斷。被告甲○○等人
    委請不知情之聯邦快遞公司及洋基快遞公司所屬人員代為運
    輸海洛因之部分，均為間接正犯。是以：
  1.被告戊○○就【第四次走私海洛因】之所為，係以一行為同
    時觸犯私運管制物品及運輸第一級毒品罪，有想像競合犯關
    係，應從重依運輸第一級毒品罪處斷。被告戊○○就運輸毒
    品（含私運管制物品）部分，與乙○○、案外人洪慶昌、沈
    育澧相互間，均有犯意之聯絡及行為之分擔，俱為共同正犯
    。
  2.被告甲○○、戊○○、丁○○就【第五次走私海洛因】之所
    為，均係以一行為同時觸犯私運管制物品毒品海洛因及運輸
    第一級毒品罪，有想像競合犯關係，應從重依運輸第一級毒
    品罪處斷。被告甲○○、戊○○、丁○○就運輸毒品（含走
    私管制物品）部分，與共同被告乙○○、案外人洪慶昌、沈
    育澧相互間，均有犯意之聯絡及行為之分擔，俱為共同正犯
    。
  3.被告戊○○、丁○○就【第六次走私海洛因】之所為：按懲
    治走私條例第2條第1項所規定之私運管制物品進口罪，係指
    私運管制物品進入我國國境而言。所稱國境，指國家統治權
    所及之範圍，包括領土、領海及領空。從而走私行為，應以
    私運管制物品已否進入國境，為區分既遂、未遂之標準。關
    於第六次走私第一級毒品進口部分，乙○○、丙○○、戊○○、丁○○與洪慶昌、沈育灃等人，於95年12月間，從柬埔
    寨將夾藏於車床刀架內及特製水泥鑽頭內之海洛因，走私至
    桃園國際機場後，經檢察官指揮警方及海關人員查扣。依其
    情形，渠等既自柬埔寨將海洛因走私入境至桃園國際機場，
    雖於機場被查扣，但已進入我國國境，即屬走私既遂。又按
    所謂「運輸」，係指本於運輸意思而搬運輸送而言，倘其有
    此意圖者，一有搬運輸送之行為犯罪即已成立，並非以運抵
    目的地為完成犯罪之要件。換言之，區別該罪既遂、未遂之
    依據，應以已否起運為準，既已起運，構成該罪之輸送行為
    即已完成，不以達到目的地為既遂條件（最高法院96年度臺
    上字第7141號判決足資參照）。核其等所為，均係以一行為
    同時觸犯私運管制物品罪及運輸第一級毒品（既遂）罪，有
    想像競合犯關係，應從重依運輸第一級毒品罪處斷。被告戊○○、丁○○就運輸毒品（含私運管制物品）部分，與乙○○、案外人洪慶昌、沈育澧相互間，均有犯意之聯絡及行為
    之分擔，俱為共同正犯。
  (二)被告戊○○及丁○○所犯上開列述之各罪間，無論部分犯行
    罪名是否相同，均係基於不同之犯意而各別為之，均應分論
    併罰。
  (三)另被告甲○○前於90年4月間，因持有第二級毒品案件，經
    本院判處有期徒刑1年確定，於95年2月5日縮刑期滿執行完
    畢出監，有臺灣高等法院被告全國前案紀錄表及法務部刑案
    資料查註紀錄表在卷可查，所犯上開之罪，係於執行完畢，
    5年以內故意再犯本件有期徒刑以上各罪，為累犯，除所犯
    為毒品危害防制條例第4條第1項之運輸或販賣第1級毒品罪
    之法定本刑為死刑、無期徒刑不得加重外，應依刑法第47
    條第1項之規定加重其刑。
  (四)查被告甲○○、戊○○、丁○○於原審已供承犯行，已見
    悔意，其又非居於主導之地位，而居於主導地位之乙○○，
    業依刑法第59條酌減其刑，為謀個案正義，衡情若科以被告
    甲○○、戊○○及丁○○如毒品危害防制條例第4條第1項之
    法定最低本刑無期徒刑，仍嫌過重，而有情輕法重之虞，在
    客觀上顯足以引起一般人之同情，足見其犯罪情狀顯堪憫恕
    ，爰依刑法第59條之規定，就其等所犯運輸第一級毒品罪予
    以減輕其刑（公訴人就被告戊○○、丁○○亦同此意見，見
    原審97年2月19日審判筆錄第72頁）。
  (五)又所謂在偵查中自白，係指被告對於自己所為已經構成犯罪
    要件之事實，在偵查中向有偵查犯罪職權之公務員坦白陳述
    而言；至於對阻卻責任或阻卻違法之事由，有所主張或辯解
    ，乃辯護權之行使，仍不失為自白，但必須被告所陳述之事
    實，在實體法上以合於犯罪構成要件之形式，始足當之。若
    被告根本否認有犯罪構成要件之事實，或其雖陳述一部分犯
    罪構成要件事實，而否認其他重要犯罪構成要件事實，致不
    能認為其所陳述之事實已經合於犯罪構成要件之形式者，即
    與單純主張或辯解有阻卻責任或阻卻違法之事由有別，自難
    認其已經自白犯罪。又所稱運輸毒品行為，係指一切轉運與
    輸送毒品之情形而言，而懲治走私條例中所謂「私運」，乃
    指凡以非法方法，未經向海關申報而運輸管制物品進口、出
    口逾公告數額者均屬之。本件於偵查時，被告戊○○承認其
    有兌換美金（第四、六次運輸毒品犯行）、搬運物品（第五
    次運輸毒品犯行），而丁○○則承認搬運物品（第五、六次
    運輸毒品犯行）、攜帶美金（第六次運輸毒品犯行），然均
    未承認第五次之分裝毒品之事實，且又否認所參與者為運輸
    、走私毒品犯行之一部分，亦否認就運輸、走私物係毒品有
    所認識，自未能符合毒品危害防制條例第17條第2項之規定
    ，被告戊○○、丁○○主張有該條項之適用，於法尚有誤解
    。
五、原審就上訴人即被告甲○○第五次運輸第一級毒品（想像競
    合犯走私），戊○○第四、五、六次運輸第一級毒品（想像
    競合犯走私）及丁○○第五、六次運輸第一級毒品（想像競
    合犯走私）部分，以其等罪證明確，因予論罪科刑，固非無
    見。惟查：(一)原判決就第四次走私海洛因犯行部分，認被告
    戊○○與共同被告丙○○間為共同正犯，第六次走私海洛因
    犯行部分，認被告戊○○、丁○○與共同被告丙○○間為共
    同正犯，尚有未洽（因丙○○部分未據起訴）。(二))第六次
    走私海洛因部分，被告戊○○、丁○○等既自柬埔寨將海洛
    因走私入境至桃園國際機場，雖於機場被查扣，但已進入我
    國國境，即屬走私既遂。乃原判決認定其等就第六次走私海
    洛因之所為，因走私之海洛因於進入本國海關前即遭偵查機
    關截獲，故私運管制物品部分尚屬未遂而論以未遂罪，亦有
    未合。(三)毒品危害防制條例第4條第1項之運輸第一級毒品罪
    ，以所運輸者確係第一級毒品為成立要件，而是否確實屬於
    第一級毒品，應依證據證明之（例如經由扣得之證物檢驗出
    第一級毒品成分）。原判決事實認定，共同被告乙○○、丙○○及被告戊○○、丁○○等人之第六次運輸第一級毒品行
    為，即於95年12月間將夾藏於車床刀架內及特製水泥鑽頭內
    ，運輸入境之海洛因5587.19公克、5120.46公克（合計1070
    7.65公克），業經檢察官指揮警方及海關人員查扣在案。因
    認此部分行為，係犯毒品危害防制條例第4條第1項之運輸第
    一級毒品罪。該批證物既已扣案，但原判決並未說明經由如
    何之調查、檢驗，得以證明上訴人等所運輸之扣案物品，確
    為第一級毒品，即逕論以運輸第一級毒品罪，自亦未合。(四)
    被告等關於第四、五次運輸第一毒品之數量為3720公克、58
    59公克，原判決認係5,000公克、7,000公克，亦有不合。(五)
    附表一編號20、21、附表二編號1.2.4.6、附表三編號5.8及
    附表四編號5.6，均無證據證明係屬供犯本案之罪所用或預
    備之物，自不得宣告沒收，原判決併予宣告沒收，於法未合
    ；而附表一編號9、10僅係供被告戊○○、丁○○犯第六次
    運輸毒品所用，原判決於被告甲○○第五次運輸毒品、戊○○第四與五次運輸毒品、丁○○第五次運輸毒品之罪刑後併
    予宣告沒收，亦有未洽（詳如後述）。(六)原判決附表甲對丁○○所犯之共同運輸第一級毒品二罪，並未諭知其附表五（
    原判決附表六）編號4之所示之物沒收，乃竟於定執行刑
    時諭知其附表五（原判決附表六）編號4之所示之物如全
    部或一部不能沒收時，追徵其價額或以其財產抵償之，亦有
    疏誤。被告戊○○、甲○○及丁○○上訴意旨，否認此部分
    犯罪，雖無理由，惟原判決既有上開可議之處，應由本院將
    原判決上開部分及定執行部分予以撤銷改判。爰審酌各別被
    告之素行；以及被告戊○○、丁○○運輸毒品入臺，歷次運
    輸毒品之總數量甚高，戕害他人之身心，危害非輕；甲○○
    僅涉一次運輸第一級毒品行為，戊○○、丁○○均屬聽命於
    乙○○負責處理較為外圍之事務，涉案情節及惡性顯均較輕
    ；個別被告之犯罪動機、目的、手段、造成社會整體侵害程
    度暨自白犯行之時間所獲知之犯罪後態度等一切情狀，各量
    處如附表甲所示之刑，並就被告戊○○及丁○○部分，定其
    應執行之刑。
六、沒收：
  (一)本判決關於應沒收或沒收銷燬之物、沒收（或沒收銷燬）之
    物，詳如附表甲所示從刑欄之記載，其理由以及法律上之依
    據，均詳附表一至五所示。至於不宣告沒收之扣押物，理由
    亦詳附表一至三所示。
  (二)各別被告依其經本判決論罪科刑之犯罪事實，於各該被告所
    處主文項下宣告沒收或沒收銷燬。
  (三)又毒品危害防制條例第19條第1項所定「供犯罪所用或因犯
    罪所得之物」，係指犯第4條至第9條、第12條、第13條或第
    14條第1項、第2項之罪所用或所得之物，不包括毒品本身在
    內（參照最高法院95年度臺上字第911號判決意旨），故第
    一級毒品應以同條例第18條第1項前段作為沒收之依據。再
    該條例第18條第1項前段所規定查獲之毒品，不問屬於犯人
    與否，均沒收銷燬之，此所稱「查獲」之毒品，係指有罪判
    決書於事實欄內，已經認定為被告有罪事實之毒品，即足當
    之，不以經當場搜索扣押者為必要，倘未能證明業已滅失，
    即應依上揭特別規定，諭知沒收銷燬，最高法院93年度臺上
    字第5088號判決闡述甚明。是附表四所示之毒品，雖均未據
    扣案，但既未能證明業已滅失，仍應依毒品危害防制條例第
    18條第1項前段宣告沒收銷燬。
  (四)附表一編號9、10；附表四編號3、4所示之物，雖為共同被
    告乙○○等所有，供其等犯罪所用之財物，但該等物品既已
    扣案，即無併諭知如一部或全部不能沒收時，追徵價額或以
    財產抵償之必要。
  (五)附表一編號9、10係第六次運輸毒品所用之物，業據共同被
    告乙○○證稱在卷（本院卷(二)第24頁），且該聯絡表包含鑽
    頭設計圖（詳警一卷P12），又該鑽頭係供本案【第六次走
    私】夾藏海洛因之用，並由共同被告乙○○委託鉅崴工業社
    所繪製，是該設計圖係供本件第六次運輸毒品入境之用，應
    堪認定。
  (六)附表一編號20、21所示之物，並非屬被告乙○○所有，而係
    屬戊○○所有，與本案犯罪無涉，業據被告乙○○、戊○○
    證稱在卷（本院卷(二)第23-24、26頁），復無其他證據足資
    認定係屬被告所有供犯罪所用之物，爰不宣告沒收。
  (七)附表二編號1、2、4、6及附表四編號5、6所示之物，並非屬
    供犯罪所用之物，業據共同被告乙○○、丙○○證稱在卷（
    本院卷(二)第24-26頁），復無其他證據足資認定係屬被告所
    有供犯罪所用之物，爰不宣告沒收。
  (八)附表三編號5之海洛因係被告乙○○施用毒品所持有之物，
    與本案無涉，而附表三編號8所示之物，雖屬乙○○所有，
    然非供本案犯罪所用之物，業據被告乙○○證稱屬實（警卷
    (一)第5頁、本院卷(二)第25頁），復無其他證據足資認定係屬
    被告所有供犯罪所用之物，爰不宣告沒收。
丙、無罪部分：
一、公訴意旨認：被告甲○○共同涉犯原判決事實欄所述第二次
    運輸第一級毒品海洛因，及懲治走私條例第2條第1項之私運
    管制物品罪嫌。並就被告甲○○就第二次走私海洛因行為，
    於走私進口海洛因進入臺灣地區之後，尚有將該等海洛因賣
    予何育柳等不特定人之行為，因認被告甲○○涉有毒品危害
    防制條例第4條第1項、懲治走私條例第2條第1項之罪嫌。然
    訊據被告甲○○堅決否認有上開犯行，辯稱：其並未與乙○○合資，而係乙○○向其借款60萬元後，因乙○○無力清償
    始以毒品抵債等語。
二、按犯罪事實，應依證據認定之，無證據不得認定其犯罪事實
    ，又不能證明被告犯罪者，應諭知無罪之判決；另被告或共
    犯之自白，不得作為有罪判決之唯一證據，仍應調查其他必
    要之證據，以察其是否與事實相符，刑事訴訟法第154條第2
    項、第301條第1項、第156條第2項分別定有明文。而刑事訴
    訟法第156條第2項之規定，其立法旨意乃在防範被告或共犯
    自白之虛擬致與真實不符，故對自白在證據上之價值加以限
    制，明定須藉補強證據以擔保其真實性。而所謂補強證據，
    係指除該自白本身之外，其他足以證明該自白之犯罪事實確
    具有相當程度真實性之證據而言，雖所補強者，非以事實之
    全部為必要，但亦須因補強證據之質量，與自白之相互利用
    ，足使犯罪事實獲得確信者，始足當之。又共犯之自白，縱
    所述內容一致，仍為自白，究非屬自白以外之其他必要證據
    ，尚不足以謂共犯之自白相互間得作為證明其所自白犯罪事
    實之補強證據（最高法院96年度台上字第1041號判決參照）
    。公訴意旨認被告甲○○涉有前開罪嫌，無非係以共同被告
    乙○○、丙○○、吳咸佐之證詞為其論據。
三、經查：
  (一)證人乙○○於警偵中雖曾證稱：「（你分配之部分毒品海洛
    因如何處理？）我的部分，由我本人或交代丙○○直接賣給
    我的下手甲○○自行處理販賣。」（見警(四)卷第4頁）；「
    我是找甲○○（投資），後來我有賺錢就一直投資下去。」
    、「走私進來的海洛因各投資人就自己拿走，甲○○有投資
    2 次，第1次是自己拿走，第2次因他在95年11月24日被抓，
    所以他的份是由他的女朋友拿走一部分，另一部分是這次查
    獲的。」、「（甲○○出了2次錢是否都是他出資和你合夥
    走私海洛因？）是的。」等語（見偵(三)卷第145、146頁）；
    然乙○○另於偵查中卻證稱：「（甲○○共出了幾次錢？）
    他出2次錢，其中1次是60萬元，應是95年9月那次，我本來
    是向他借用，後來他急著用錢，我當時沒有錢給他，所以拿
    了4兩5的海洛因給他。」等語（見偵(三)卷第195頁）；復於
    原審審理具結證稱時稱：「（7、8月份到11月份間你跟甲○○是否有與海洛因無關的私人借貸？）之前我向他借了60萬
    元，後來沒有錢還他，我就用海洛因分2次給他抵債。」、
    「（如何跟甲○○提議要合資？）抵債之後，他就知道我有
    管道可拿海洛因，我就跟他說如果有興趣要不要一起，後來
    我跟他說『狗場狗仔要繁殖』了，他就說好。（甲○○是否
    瞭解你的用語？）應該懂。」、「（甲○○如何跟你合資？
    ）是他最後1次拿60萬元給我的那1次。」、「甲○○拿了2
    次60萬元給我，1次是丙○○到嘉義跟他拿，1次是甲○○拿
    到岡山路612號給我，合資的是其中一次，我忘了是那一次
    。」等語（見原審重訴字第23號卷(一)第267、286頁），且其
    後於原審審理時，亦以證人之身分具結後證述略稱：我之前
    曾經向甲○○借錢，後來分2次用海洛因給他抵債。但甲○○最後1次給我60萬元，是用來合資的；我於檢察官偵訊時
    提及甲○○投資2次，意思就是我之前說的那2次60萬元。第
    1次是他先借我錢，後來我用4兩半海洛因抵債，第2次是他
    出60萬元合資，但是還沒有分到東西，他就被抓了，不過我
    給過他女朋友一臺兩等語（原審重訴字第23號卷(一)第267、
    269-270頁），更證稱：抵債該次係以乙○○名義投資，甲○○事先並不知情（原審重訴字第12號卷第216、上訴審卷
    (三)第84頁），綜觀乙○○前後之證詞，應認乙○○於係於第
    二次運輸毒品後，始以海洛因抵債，其後甲○○知其有運輸
    海洛因之事後，才參加第五次運輸毒品之出資，是應認第二
    次運輸海洛因是乙○○向甲○○借錢後，以海洛因抵債，並
    非共同運輸毒品。
  (二)共同被告丙○○於偵查中雖證稱：「乙○○2次叫我拿以信
    封袋裝的海洛因，叫我拿到嘉義市○○路靠近中山路的大樓
    下方，乙○○再打給甲○○說我是開何種車子停在何處。」
    、「乙○○在95年10月叫我到新榮路那裡向甲○○拿60萬元
    ，甲○○有拿60萬元給我，我拿到錢後回岡山給乙○○。」
    、「（拿了2次海洛因給甲○○是何時？）95年10月中旬。
    」、「有1次乙○○在國外，他打電話給甲○○，甲○○有
    匯一筆錢到洪慶昌帳戶，乙○○叫我領出來付票款。」（見
    偵(四)卷第83-84頁）等語，然共同被告丙○○上開證述甲○○投資走私毒品之時點，與第二次（95年9月）運輸毒品之
    時間並不相符，且均未提及甲○○於95年9月份有投資走私
    毒品情形，是共同被告丙○○之證詞亦未能積極證明被告甲○○有參與第二次共同運輸毒品之犯行。
  (三)又共同被告吳咸佐雖亦證稱：95年9月13日那次（第二次走
    私）甲○○投資60萬元。」、「（第二次走私）乙○○有給
    甲○○一塊350公克的海洛因。」等語（見偵(十)卷第27-28頁
    ）,然此與乙○○證稱甲○○投資之時間不符（依乙○○證
    稱，甲○○有投資2次，時間在95年10月和11月初2次，偵(三)
    卷第146頁），自無補強證據足資佐證共同被告吳咸佐之證
    詞，是自僅難以共同被告吳咸佐之證詞即遽認被告甲○○有
    參與第二次運輸毒品之犯行。
四、依上述理由，既經認定被告甲○○並未共同出資參與第2次
    走私海洛因行為，而係於乙○○走私成功後以既有之60萬元
    債權向乙○○價購海洛因，自難認為乙○○走私行為之共同
    正犯，不能證明被告甲○○有涉犯此部分之私運管制物品罪
    及運輸第一級毒品之共犯罪責。被告甲○○此部分所辯，尚
    堪採信，此外，又查無其他確實證據足以證明被告甲○○有
    上揭犯行，應認不能證明被告甲○○此部分犯罪，而運輸毒
    品進口之行為，與進口後之販賣毒品行為，係兩個不同之構
    成犯罪要件之事實，不能依變更起訴法條方式處理。原審未
    予詳查，遽予依販賣第一級毒品（即第2次行為）論罪科刑
    ，尚有未洽，被告甲○○上訴意旨，否認本件犯罪，為有理
    由，自應由本院將原判決撤銷改為無罪之諭知，以期適法。
戊、據上論結、應依刑事訴訟法第369條第1項前段、第364條、
    第301條第1項、第299條第1項前段，毒品危害防制條例第4
    條第1項（修正前）、第18條第1項前段、第19條第1項、第3
    項，懲治走私條例第11條、第2條第1項，刑法第11條、第28
    條、第47條第1項、第55條第1項前段、第59條、第51條第5
    款、第38條第1項第1款、第2款，判決如主文。
本案經檢察官邱克斌到庭執行職務。
中    華    民    國    98    年    12    月    3     日
                  刑事第二庭  審判長法  官  葉居正
                                    法  官  陳春長
                                    法  官  洪碧雀
以上正本證明與原本無異。
如不服本判決應於收受送達後10日內向本院提出上訴書狀，其未
敘述上訴理由者，並得於提起上訴後10日內向本院補提理由書（
均須按他造當事人之人數附繕本）「切勿逕送上級法院」。
                                    書記官  魏芝雯
中    華    民    國    98    年    12    月    3     日
附錄本案論罪科刑法條全文：
毒品危害防制條例第4條第1項
製造、運輸、販賣第一級毒品者，處死刑或無期徒刑；處無期徒
刑者，得併科新臺幣1千萬元以下罰金。
懲治走私條例第2條
私運管制物品進口、出口逾公告數額者，處7年以下有期徒刑，
得併科新臺幣3百萬元以下罰金。
前項之未遂犯罰之。
第1項所稱管制物品及其數額，由行政院公告之。
附表甲（各被告經論罪科刑之主文）：
┌───┬─────────┬──────────┬───────────┐
│姓名  │主文諭知之罪名    │主刑                │從刑                  │
├───┼─────────┼──────────┼───────────┤
│甲○○│共同運輸第一級毒品│處有期徒刑拾陸年。  │附表三編號6及附表五編 │
│      │，累犯。          │                    │號5所示應沒收之物均沒 │
│      │                  │                    │收或沒收銷燬。附表五編│
│      │                  │                    │號5之所示之物如全部 │
│      │                  │                    │或一部不能沒收時，追徵│
│      │                  │                    │其價額或以其財產抵償之│
│      │                  │                    │。（第五次走私海洛因）│
├───┼─────────┼──────────┼───────────┤
│戊○○│共同運輸第一級毒品│處有期徒刑拾伍年。  │附表三編號6及附表五編 │
│      │。                │                    │號4所示應沒收之物均沒 │
│      │                  │                    │收或沒收銷燬。附表五編│
│      │                  │                    │號4之所示之物如全部 │
│      │                  │                    │或一部不能沒收時，追徵│
│      │                  │                    │其價額或以其財產抵償之│
│      │                  │                    │。（第四次走私海洛因）│
│      ├─────────┼──────────┼───────────┤
│      │共同運輸第一級毒品│處有期徒刑拾伍年。  │附表三編號6及附表五編 │
│      │。                │                    │號5所示應沒收之物均沒 │
│      │                  │                    │收或沒收銷燬。附表五編│
│      │                  │                    │號5之所示之物如全部 │
│      │                  │                    │或一部不能沒收時，追徵│
│      │                  │                    │其價額或以其財產抵償之│
│      │                  │                    │。（第五次走私海洛因）│
│      ├─────────┼──────────┼───────────┤
│      │共同運輸第一級毒品│處有期徒刑拾伍年。  │附表一編號9、10；附表 │
│      │。                │                    │三編號6；附表四編號   │
│      │                  │                    │1、2、3、4所示應沒收之│
│      │                  │                    │物均沒收或沒收銷燬。（│
│      │                  │                    │第六次走私海洛因）    │
│      ├─────────┼──────────┼───────────┤
│      │【應執行刑】      │有期徒刑拾柒年拾月。│附表一編號9、10；附表 │
│      │                  │                    │三編號6；附表四編號1、│
│      │                  │                    │2、3、4及附表五編號4、│
│      │                  │                    │5所示應沒收之物均沒收 │
│      │                  │                    │或沒收銷燬。附表六編號│
│      │                  │                    │4之、5之所示之物如│
│      │                  │                    │全部或一部不能沒收時，│
│      │                  │                    │追徵其價額或以其財產抵│
│      │                  │                    │償之。                │
├───┼─────────┼──────────┼───────────┤
│丁○○│共同運輸第一級毒品│處有期徒刑拾伍年。  │附表三編號6；附表五編 │
│      │。                │                    │號5所示應沒收之物均沒 │
│      │                  │                    │收或沒收銷燬。附表五編│
│      │                  │                    │號5之所示之物如全部 │
│      │                  │                    │或一部不能沒收時，追徵│
│      │                  │                    │其價額或以其財產抵償之│
│      │                  │                    │。（第五次走私海洛因）│
│      ├─────────┼──────────┼───────────┤
│      │共同運輸第一級毒品│處有期徒刑拾伍年。  │附表一編號9、10；附表 │
│      │。                │                    │三編號6及附表四編號1、│
│      │                  │                    │2、3、4所示應沒收之物 │
│      │                  │                    │均沒收或沒收銷燬。（第│
│      │                  │                    │六次走私海洛因）      │
│      ├─────────┼──────────┼───────────┤
│      │【應執行刑】      │有期徒刑拾陸年陸月。│附表一編號9、10；附表 │
│      │                  │                    │三編號6；附表四編號1、│
│      │                  │                    │2、3、4及附表五編號5所│
│      │                  │                    │示應沒收之物均沒收或沒│
│      │                  │                    │收銷燬。附表五編號5之 │
│      │                  │                    │所示之物如全部或一部│
│      │                  │                    │不能沒收時，追徵其價額│
│      │                  │                    │或以其財產抵償之。    │
└───┴─────────┴──────────┴───────────┘
附表乙（主文應諭知無罪判決之被訴範圍）：
┌───┬────────────────────────────────┐
│姓名  │被訴行為                                                        │
├───┼────────────────────────────────┤
│甲○○│共同第二次走私海洛因                                            │
└───┴────────────────────────────────┘
附表一：
【95年12月26日上午司法警察逮捕戊○○、丁○○時之查扣物】
┌──┬──────────┬───────┬──────┬───────┐
│編號│扣案證物            │應沒收項目    │沒收依據    │理由          │
├──┼──────────┼───────┼──────┼───────┤
│1.  │「胡毓明」之委任書五│其上「胡毓明」│刑法第219條 │偽造之署押及印│
│    │張                  │之署押共10枚（│            │文            │
│    │                    │簽名及印文各五│            │              │
│    │                    │枚）          │            │              │
├──┼──────────┼───────┼──────┼───────┤
│2.  │「胡毓明」之快遞專區│其中三張上偽造│刑法第219條 │偽造之印文    │
│    │進口到貨聯絡單五張  │之「胡毓明」印│            │              │
│    │                    │文共四枚      │            │              │
├──┼──────────┼───────┼──────┼───────┤
│3.  │「胡毓明」身分證影本│全部沒收      │刑法第38條第│被告乙○○本人│
│    │四張                │              │1項第2款    │或共犯洪慶昌所│
│    │                    │              │            │有，供犯罪預備│
│    │                    │              │            │之物          │
├──┼──────────┼───────┼──────┼───────┤
│4.  │臺灣銀行匯款單四張  │不沒收        │            │無交易價值    │
├──┼──────────┼───────┼──────┼───────┤
│5.  │戊○○之外匯收支或交│不沒收        │            │無交易價值    │
│    │易申報表一張        │              │            │              │
├──┼──────────┼───────┼──────┼───────┤
│6.  │洋基快遞公司提貨單二│沒收偽造之「胡│刑法第219條 │偽造之印文（另│
│    │張                  │毓明」印文一枚│            │手寫「胡毓明」│
│    │                    │              │            │三字非屬署押之│
│    │                    │              │            │性質，不予沒收│
│    │                    │              │            │）            │
├──┼──────────┼───────┼──────┼───────┤
│7.  │國泰世華銀行匯款單（│不沒收        │            │無交易價值    │
│    │西聯匯款）六張      │              │            │              │
├──┼──────────┼───────┼──────┼───────┤
│8.-1│聯邦快遞公司提貨單一│全部沒收      │刑法第38條第│被告乙○○本人│
│    │張（收貨人為李昇侔）│              │1項第2款    │或共犯洪慶昌所│
│    │                    │              │            │有，供犯罪所用│
│    │                    │              │            │之物（其上李昇│
│    │                    │              │            │侔之姓名乃填寫│
│    │                    │              │            │之資料非屬署押│
│    │                    │              │            │）            │
├──┼──────────┼───────┼──────┼───────┤
│8.-2│聯邦快遞公司提貨單一│全部沒收      │刑法第38條第│被告乙○○本人│
│    │張（收貨人為陳建誠）│              │1項第2款    │或共犯洪慶昌所│
│    │                    │              │            │有，供犯罪所用│
│    │                    │              │            │之物（其上陳建│
│    │                    │              │            │誠之姓名乃填寫│
│    │                    │              │            │之資料非屬署押│
│    │                    │              │            │）            │
├──┼──────────┼───────┼──────┼───────┤
│9.  │銑刀數目表肆張      │全部沒收      │毒品危害防制│被告乙○○本人│
│    │                    │              │條例第19條第│所有，供犯罪所│
│    │                    │              │1項         │用之財物      │
├──┼──────────┼───────┼──────┼───────┤
│10.  │鉅崴企業社聯絡表壹張│全部沒收      │毒品危害防制│被告乙○○本人│
│    │                    │              │條例第19條第│，供犯罪所有之│
│    │                    │              │1項         │財物          │
├──┼──────────┼───────┼──────┼───────┤
│11.  │印有蕭德興、張凌瑜身│不沒收        │            │與本案無關    │
│    │分證之影本一張      │              │            │              │
├──┼──────────┼───────┼──────┼───────┤
│12.  │「陳建誠」身分證影本│全部沒收      │刑法第38條第│被告乙○○本人│
│    │一張                │              │1項第2款    │或共犯洪慶昌所│
│    │                    │              │            │有，供犯罪所用│
│    │                    │              │            │之物          │
├──┼──────────┼───────┼──────┼───────┤
│13.  │「李昇侔」之聯邦快遞│全部沒收      │刑法第38條第│被告乙○○本人│
│    │提貨單二張          │              │1項第2款    │或共犯洪慶昌所│
│    │                    │              │            │有，供犯罪所用│
│    │                    │              │            │之物（其上李昇│
│    │                    │              │            │侔之姓名乃填寫│
│    │                    │              │            │之資料非屬署押│
│    │                    │              │            │）            │
├──┼──────────┼───────┼──────┼───────┤
│14.  │DHL快遞價目表一張   │不沒收        │            │無交易價值    │
├──┼──────────┼───────┼──────┼───────┤
│15.  │傳真帳單一張        │不沒收        │            │無交易價值    │
├──┼──────────┼───────┼──────┼───────┤
│16.  │酒店住宿單四張      │不沒收        │            │無交易價值    │
├──┼──────────┼───────┼──────┼───────┤
│17.  │鑲水晶大佛估價單一張│不沒收        │            │無交易價值    │
├──┼──────────┼───────┼──────┼───────┤
│18.  │貨物條碼十二張      │不沒收        │            │無交易價值    │
├──┼──────────┼───────┼──────┼───────┤
│19.  │「李昇侔」印章一顆  │全部沒收      │刑法第219條 │偽造之印章    │
├──┼──────────┼───────┼──────┼───────┤
│20.  │現金新臺幣拾萬元    │不沒收        │            │被告戊○○所有│
│    │                    │              │            │，然與本案無涉│
├──┼──────────┼───────┼──────┼───────┤
│  │0000000000號及      │不沒收        │            │被告戊○○所有│
│    │0000000000號行動電話│              │            │，然與本案無涉│
│    │各壹支              │              │            │              │
└──┴──────────┴───────┴──────┴───────┘
附表二：
【95年12月26日員警在高雄縣岡山鎮○○路612-8號乙○○租屋
處查獲之物】
┌──┬──────────┬───────┬──────┬───────┐
│編號│扣案證物            │應沒收之物    │沒收依據    │理由          │
├──┼──────────┼───────┼──────┼───────┤
│1.  │洪慶昌郵局存摺貳本  │不沒收        │            │共犯洪慶昌所有│
│    │                    │              │            │，與本案無涉  │
├──┼──────────┼───────┼──────┼───────┤
│2.  │洪慶昌高新銀行存摺壹│不沒收        │            │共犯洪慶昌所有│
│    │本                  │              │            │，與本案無涉  │
├──┼──────────┼───────┼──────┼───────┤
│3.  │戊○○購買美金交易憑│不沒收        │            │無交易價值    │
│    │證二張              │              │            │              │
├──┼──────────┼───────┼──────┼───────┤
│4.  │丙○○京城銀行存摺壹│不沒收        │            │被告丙○○所有│
│    │本                  │              │            │，與本案無涉  │
├──┼──────────┼───────┼──────┼───────┤
│5.  │乙○○之護照及臺灣居│不沒收        │            │無交易價值    │
│    │民來往大陸通行證各一│              │            │              │
│    │本                  │              │            │              │
├──┼──────────┼───────┼──────┼───────┤
│6.  │行動電話肆支        │不沒收        │            │被告乙○○本人│
│    │                    │              │            │所有，然與本案│
│    │                    │              │            │無涉          │
└──┴──────────┴───────┴──────┴───────┘
附表三：
【司法警察於96年3月9日拘獲乙○○時查扣之物品】
┌──┬──────────┬───────┬──────┬───────┐
│編號│扣案證物            │應沒收之物    │沒收依據    │理由          │
├──┼──────────┼───────┼──────┼───────┤
│1.  │具有殺傷力之捷克CZ廠│全部沒收      │刑法第38條第│違禁物        │
│    │一００型口徑九mm制式│              │1項第1款    │              │
│    │半自動手槍壹枝（含彈│              │            │              │
│    │匣一個，槍枝管制編號│              │            │              │
│    │：000000000│              │            │              │
│    │九號，即第一號手槍）│              │            │              │
├──┼──────────┼───────┼──────┼───────┤
│2.  │具有殺傷力之子彈十二│子彈玖顆      │刑法第38條第│未試射之子彈九│
│    │顆（已試射三顆）    │              │1項第1款    │顆為違禁物（已│
│    │                    │              │            │試射之子彈三顆│
│    │                    │              │            │已非違禁物，故│
│    │                    │              │            │不沒收）      │
├──┼──────────┼───────┼──────┼───────┤
│3.  │車牌號碼ＢＡ─七二八│不沒收        │            │非屬本案被告所│
│    │一號車牌一面        │              │            │有，亦非違禁物│
│    │                    │              │            │，應發還被害人│
├──┼──────────┼───────┼──────┼───────┤
│4.  │車牌號碼ＲＳ─八七０│不沒收        │            │非屬本案被告所│
│    │二號車牌二面        │              │            │有，亦非違禁物│
│    │                    │              │            │，應發還被害人│
├──┼──────────┼───────┼──────┼───────┤
│5.  │海洛因肆小包（淨重陸│不沒收        │            │第一級毒品，然│
│    │點肆玖公克）        │              │            │為被告乙○○施│
│    │                    │              │            │用毒品之證據，│
│    │                    │              │            │與本案無涉    │
├──┼──────────┼───────┼──────┼───────┤
│6.  │電子磅秤壹臺        │沒收          │毒品危害防制│被告乙○○所有│
│    │                    │              │條例第19條第│，供犯罪所用之│
│    │                    │              │1項         │財物          │
├──┼──────────┼───────┼──────┼───────┤
│7.  │防彈衣一件          │不沒收        │            │無證據顯示與本│
│    │                    │              │            │案犯罪有關    │
├──┼──────────┼───────┼──────┼───────┤
│8.  │0000000000號、      │不沒收        │            │被告乙○○所有│
│    │0000000000號、      │              │            │，與本案無涉  │
│    │0000000000號行動電話│              │            │              │
│    │手機參支及不知門號之│              │            │              │
│    │行動電話手機貳支    │              │            │              │
├──┼──────────┼───────┼──────┼───────┤
│9.  │車牌號碼一０九０─NK│不沒收        │            │無證據顯示與本│
│    │號自小客車一輛      │              │            │案犯罪有關    │
└──┴──────────┴───────┴──────┴───────┘
附表四：
【96年12月25日在桃園國際機場查獲之物品】
┌──┬──────────┬───────┬──────┬───────┐
│編號│扣案證物            │應沒收之物    │沒收依據    │理由          │
├──┼──────────┼───────┼──────┼───────┤
│1.  │海洛因參佰貳拾小包，│全部沒收銷燬  │毒品危害防制│第一級毒品    │
│    │總淨重伍伍捌柒點壹玖│              │條例第18條第│              │
│    │公克（95年12月25日下│              │1項前段     │              │
│    │午7時在桃園國際機場 │              │            │              │
│    │查扣，原夾藏於車床刀│              │            │              │
│    │架八箱之內）        │              │            │              │
├──┼──────────┼───────┼──────┼───────┤
│2.  │海洛因壹佰伍拾柒包，│全部沒收銷燬  │毒品危害防制│第一級毒品    │
│    │總淨重伍壹貳零點肆陸│              │條例第18條第│              │
│    │公克（95年12月27日上│              │1項前段     │              │
│    │午9時30分在桃園國際 │              │            │              │
│    │機場查扣，原夾藏於水│              │            │              │
│    │泥鑽頭五箱之內）    │              │            │              │
├──┼──────────┼───────┼──────┼───────┤
│3.  │車床刀架參佰貳拾支（│全部沒收      │毒品危害防制│被告乙○○等人│
│    │95年12月25日下午7時 │              │條例第19條第│所有，供其等犯│
│    │在桃園國際機場查扣，│              │1項         │罪所用之財物  │
│    │分裝成八箱）        │              │            │              │
├──┼──────────┼───────┼──────┼───────┤
│4.  │水泥鑽頭壹佰伍拾伍支│全部沒收      │毒品危害防制│被告乙○○等人│
│    │（95年12月27日上午9 │              │條例第19條第│所有，供其等犯│
│    │時30分在桃園國際機場│              │1項         │罪所用之財物  │
│    │查扣，分裝為五箱內）│              │            │              │
│    │                    │              │            │              │
├──┼──────────┼───────┼──────┼───────┤
│5.  │四一一八─XA號休旅車│不沒收        │            │非供犯罪所用之│
│    │壹台                │              │            │財物          │
├──┼──────────┼───────┼──────┼───────┤
│6.  │九九九九─ＪＰ號自小│不沒收        │            │非供犯罪所用之│
│    │客車壹台            │              │            │財物          │
└──┴──────────┴───────┴──────┴───────┘
附表五：
【未扣案仍應沒收銷燬之毒品及被告所有供犯罪所用之財物】
┌──┬──────────┬───────┬──────┬───────┐
│編號│未扣案之物品        │沒 收 方 式   │沒 收 依 據 │   理   由    │
├──┼──────────┼───────┼──────┼───────┤
│1.  │海洛因壹陸捌點柒伍│沒收銷燬    │毒品危害防│查獲之毒品  │
│    │  公克              │沒收，如一部│制條例第18條│被告乙○○及│
│    │筆記型電腦一部（第│或全部不能沒收│第1項前段   │其共犯所有，供│
│    │  一次走私行為）    │時，追徵其價額│第19條第1 │其等犯罪所用之│
│    │                    │或以其財產抵償│項          │財物          │
│    │                    │之            │            │              │
├──┼──────────┼───────┼──────┼───────┤
│2.  │海洛因壹壹捌壹點貳│均同上        │同上        │同上          │
│    │  伍公克（包含本附表│              │            │              │
│    │  編號6之毒品）     │              │            │              │
│    │仿製之鍍金佛像壹具│              │            │              │
│    │  （第二次走私行為）│              │            │              │
│    │                    │              │            │              │
├──┼──────────┼───────┼──────┼───────┤
│3.  │海洛因壹仟零伍拾公│均同上        │同上        │同上          │
│    │  克                │              │            │              │
│    │仿製之鍍金佛像一具│              │            │              │
│    │（第三次走私行為）  │              │            │              │
├──┼──────────┼───────┼──────┼───────┤
│4.  │海洛因參仟柒佰貳拾│均同上        │同上        │同上          │
│    │  公克              │              │            │              │
│    │中空水泥鑽頭壹佰伍│              │            │              │
│    │  拾伍支            │              │            │              │
│    │  （第四次走私行為）│              │            │              │
│    │                    │              │            │              │
├──┼──────────┼───────┼──────┼───────┤
│5.  │海洛因伍仟捌佰伍拾│均同上        │同上        │同上          │
│    │  玖公克            │              │            │              │
│    │中空水泥鑽頭貳佰拾│              │            │              │
│    │  柒支              │              │            │              │
│    │  （第五次走私行為）│              │            │              │
│    │                    │              │            │              │
├──┼──────────┼───────┼──────┼───────┤
│6.  │海洛因肆點伍臺兩（第│沒收銷燬      │毒品危害防制│查獲之毒品    │
│    │二次走私行為後，王念│              │條例第18條第│              │
│    │基向乙○○販入之海洛│              │1項前段     │              │
│    │因，係本附表編號2其 │              │            │              │
│    │中之部分毒品）      │              │            │              │
└──┴──────────┴───────┴──────┴───────┘
附表六【書證明細】：
┌──┬────────────┬──────────┬─────────┐
│編號│書證名稱                │證明事項            │頁次              │
├──┼────────────┼──────────┼─────────┤
│1.  │臺南縣警察局玉井分局95年│扣押物品之管領關係  │警一卷第187至196頁│
│    │12月26日搜索高雄縣岡山鎮│                    │                  │
│    │岡山路612號之8被告乙○○│                    │                  │
│    │住處之搜索扣押筆錄及扣押│                    │                  │
│    │物品目錄表              │                    │                  │
├──┼────────────┼──────────┼─────────┤
│2.  │臺南縣警察局刑警大隊95年│李阿軍於當日代被告何│警一卷第197至201頁│
│    │12月26日在高雄縣湖內鄉湖│東祐領取內裝海洛因毒│                  │
│    │東村民生街207號搜索被告 │品之洋基快遞公司國際│                  │
│    │李阿軍之搜索扣押筆錄及扣│包裹                │                  │
│    │押物品目錄表            │                    │                  │
├──┼────────────┼──────────┼─────────┤
│3.  │臺南縣警察局刑警大隊於95│司法警察逮捕被告詹順│警一卷第202至208頁│
│    │年12月26日在高雄縣湖內鄉│源時之扣案物品管領關│                  │
│    │湖東村中山路一段119號搜 │係                  │                  │
│    │索被告戊○○之搜索扣押筆│                    │                  │
│    │錄及扣押物品目錄表      │                    │                  │
├──┼────────────┼──────────┼─────────┤
│4.  │扣押物品照片30幀        │被告李阿軍代為領取洋│警一卷第209至221頁│
│    │                        │基快遞公司國際包裹開│                  │
│    │                        │啟後之內容物情況    │                  │
├──┼────────────┼──────────┼─────────┤
│5.  │法務部調查局96年1月28日 │李阿軍代為領取之洋基│警一卷第223頁     │
│    │調科壹字第096237860號鑑 │快遞公司國際包裹內夾│                  │
│    │定書                    │藏之海洛因確為第一級│                  │
│    │                        │毒品及淨重          │                  │
├──┼────────────┼──────────┼─────────┤
│6.  │聯邦快遞公司簡化版空運提│被告等人冒用陳建誠名│警一卷第224；227至│
│    │單（一式二份）          │義託運國際包裹      │229 頁            │
├──┼────────────┼──────────┼─────────┤
│7.  │「鉅崴企業社」出具之中空│中空水泥鑽頭如何用以│警一卷第225、255頁│
│    │水泥鑽頭之透視平面圖    │夾藏海洛因          │                  │
├──┼────────────┼──────────┼─────────┤
│8.  │洋基快遞公司提貨單（號碼│本判決犯罪事實九之託│警一卷第226頁、警 │
│    │：0000000000、0000000000│運情形              │Ａ卷第231至233頁  │
│    │、0000000000、0000000000│                    │                  │
│    │號）                    │                    │                  │
├──┼────────────┼──────────┼─────────┤
│9.  │洋基快遞公司快遞專區進口│被告乙○○等佯以胡毓│警一卷第233、241、│
│    │到貨聯絡單              │明等人名義託運之國際│245、246、251、268│
│    │                        │包裹已進入臺灣地區，│、282、288、295、 │
│    │                        │但尚未通關          │298、304、319；警 │
│    │                        │                    │Ａ卷第240、248、  │
│    │                        │                    │252、253、258、275│
│    │                        │                    │、289、295、305、 │
│    │                        │                    │311、317頁        │
├──┼────────────┼──────────┼─────────┤
│10.  │胡毓明身分證影本及聯絡方│被告等人冒用其名義及│警一卷第234、244、│
│    │式                      │證件影本託運包裹    │247、281、283、289│
│    │                        │                    │、297、299、305頁 │
├──┼────────────┼──────────┼─────────┤
│11.  │貨物條碼                │被告等託運國際包裹運│警一卷第236至239頁│
│    │                        │輸海洛因            │、291至293頁、307 │
│    │                        │                    │至309頁、312頁    │
├──┼────────────┼──────────┼─────────┤
│12.  │胡毓明委任洋基通運報關行│被告等人冒用其名義及│警一卷第240、242至│
│    │之個案委任書            │證件影本託運包裹    │243、252、267、280│
│    │                        │                    │、294、296、311頁 │
├──┼────────────┼──────────┼─────────┤
│13.  │胡毓明95年12月21日更正托│被告等人冒用其名義及│警一卷第248、284至│
│    │運報關數量之聲明書      │證件影本託運包裹    │287、300至303頁   │
├──┼────────────┼──────────┼─────────┤
│14.  │洋基快遞公司提貨單（號碼│本判決犯罪事實七之託│警一卷第249、250頁│
│    │；0000000000號）        │運情形              │                  │
├──┼────────────┼──────────┼─────────┤
│15.  │聯邦快遞公司簡化版國際空│本判決犯罪事實五之託│警一卷第253、254、│
│    │運提單（託運人為李昇侔，│運情形              │278頁             │
│    │號碼為000000000000號）  │                    │                  │
├──┼────────────┼──────────┼─────────┤
│16.  │被告丙○○於95年08月22日│被告丙○○匯款之事實│警一卷第256頁     │
│    │經國泰世華臺南分行匯出美│                    │                  │
│    │金5千5百元之匯款單      │                    │                  │
├──┼────────────┼──────────┼─────────┤
│17.  │案外人何柏霖於95年09月15│匯款之事實          │警一卷第257頁     │
│    │日經由國泰世華臺南分行匯│                    │                  │
│    │出美金5495元之匯款單    │                    │                  │
├──┼────────────┼──────────┼─────────┤
│18.  │丙○○於95年09月15日經由│匯款之事實          │警一卷第258頁     │
│    │國泰世華臺南分行匯出美金│                    │                  │
│    │7千元之匯款單           │                    │                  │
├──┼────────────┼──────────┼─────────┤
│19.  │被告丙○○於95年08月23日│匯款之事實          │警一卷第259頁     │
│    │經由國泰世華臺南分行匯出│                    │                  │
│    │美金1200元              │                    │                  │
│    │之匯款單                │                    │                  │
├──┼────────────┼──────────┼─────────┤
│20.  │被告丙○○於95年08月16日│匯款之事實          │警一卷第260頁     │
│    │經由國泰世華臺南分行匯出│                    │                  │
│    │美金3500元之匯款單      │                    │                  │
├──┼────────────┼──────────┼─────────┤
│  │被告乙○○於90年08月08日│匯款之事實          │警一卷第261頁     │
│    │經由國泰世華臺南分行匯  │                    │                  │
│    │出美金7千元之匯款單     │                    │                  │
├──┼────────────┼──────────┼─────────┤
│  │被告戊○○於95年01月31日│匯款之事實          │警一卷第263頁     │
│    │經由臺灣銀行匯出美金    │                    │                  │
│    │41950元之匯款匯水單     │                    │                  │
├──┼────────────┼──────────┼─────────┤
│  │被告詹街源95年10月31日中│匯款之事實          │警一卷第264頁     │
│    │央銀行申報結購外匯之外匯│                    │                  │
│    │收支或交易申報書        │                    │                  │
├──┼────────────┼──────────┼─────────┤
│  │被告戊○○於95年11月14日│匯款之事實          │警一卷第265頁     │
│    │經由臺灣銀行匯出美金1萬 │                    │                  │
│    │元之匯款賣匯水單        │                    │                  │
├──┼────────────┼──────────┼─────────┤
│  │案外人洪慶昌於95年11月21│匯款之事實          │警一卷第266頁     │
│    │日經由臺灣銀行匯出美金18│                    │                  │
│    │萬1642元之匯款賣匯水單  │                    │                  │
├──┼────────────┼──────────┼─────────┤
│  │陳建誠身分證影本等傳真給│被告乙○○等冒用陳建│警一卷第276至278頁│
│    │徐小姐之便利商店傳真收據│誠名義託運國際包裹之│                  │
│    │                        │事實                │                  │
├──┼────────────┼──────────┼─────────┤
│  │鑲水晶大佛收據          │被告乙○○等人利用佛│警一卷第274頁     │
│    │                        │像夾藏海洛因以私運進│                  │
│    │                        │口                  │                  │
├──┼────────────┼──────────┼─────────┤
│  │聯邦快遞公司簡化版國際空│本判決犯罪事實六    │警一卷第第275至277│
│    │運提單（編號：0000000000│                    │頁                │
│    │70號）                  │                    │                  │
├──┼────────────┼──────────┼─────────┤
│  │被告戊○○於95年12月18日│匯款之事實          │警一卷第326頁     │
│    │經由臺灣銀行匯出美金13萬│                    │                  │
│    │7438元之匯款賣匯水單    │                    │                  │
├──┼────────────┼──────────┼─────────┤
│  │被告戊○○於95年12月18日│匯款之事實          │警一卷第327頁     │
│    │向中央銀行結購外匯時所提│                    │                  │
│    │出之外匯收支或交易申報書│                    │                  │
├──┼────────────┼──────────┼─────────┤
│  │被告戊○○第0000000000號│上述行動電話為被告詹│警一卷第328頁     │
│    │威寶行動電話服務申請書  │順源所使用          │                  │
├──┼────────────┼──────────┼─────────┤
│  │95年南簡朝明監續字第    │被告乙○○於95年11月│警一卷第334至337頁│
│    │01949號監聽譯文（0000000│27日委請被告李阿軍代│                  │
│    │528號行動電話）         │收國際快遞包裹，且當│                  │
│    │                        │日被告丙○○亦曾前往│                  │
│    │                        │配合之聯絡內容      │                  │
├──┼────────────┼──────────┼─────────┤
│  │95南簡朝明監續字第01507 │被告丙○○曾受被告何│警一卷第342至346頁│
│    │、01653號監聽譯文（09150│東祐之指示送交毒品予│                  │
│    │73891號行動電話）       │下游買家            │                  │
├──┼────────────┼──────────┼─────────┤
│  │臺南縣警察局刑警大隊95年│該等人入出境情形    │警一卷第452、454至│
│    │12月26日國人入出境端末查│                    │457頁             │
│    │詢報表（查詢對象：何東  │                    │                  │
│    │祐、丙○○、洪慶昌、陳胤│                    │                  │
│    │宇、戊○○）            │                    │                  │
├──┼────────────┼──────────┼─────────┤
│  │車牌號碼4118─ＸＡ號自小│該車之登記名義人為被│警一卷第462號     │
│    │客車之車籍作業系統─查詢│告丙○○            │                  │
│    │認可資料                │                    │                  │
├──┼────────────┼──────────┼─────────┤
│  │95年12月27日Ｘ光檢查儀注│被告等經由聯邦快遞公│警四卷第38頁      │
│    │檢貨物報告表            │司託運之鑽頭內藏海洛│                  │
│    │                        │因                  │                  │
├──┼────────────┼──────────┼─────────┤
│  │臺北關稅局95年12月27日扣│海關於當日扣押內藏海│警四卷第42、44至46│
│    │押貨物收據、搜索筆錄及蒐│洛因之快遞鑽頭五箱及│頁                │
│    │證照片                  │其內外部狀況        │                  │
├──┼────────────┼──────────┼─────────┤
│  │95年12月25日桃園機場海關│上述時間在桃園國際機│偵一卷第162至169頁│
│    │檢驗處刑案現場照片      │場扣得夾藏海洛因之特│                  │
│    │                        │製車床刀架八箱，取出│                  │
│    │                        │海洛因320包之事實   │                  │
├──┼────────────┼──────────┼─────────┤
│  │臺灣銀行岡山分行於96年03│該等人士購買美金情形│偵二卷第28至35頁  │
│    │月02日以岡山外字第096000│                    │                  │
│    │1001號函檢送洪慶昌、詹順│                    │                  │
│    │源購買美金交易憑證      │                    │                  │
├──┼────────────┼──────────┼─────────┤
│  │臺南縣警察局於96年03月09│扣押物品之管領情形  │偵二卷第56至63頁  │
│    │日搜索嘉義縣番路鄉平23│                    │                  │
│    │號Ｄ３棟18樓被告乙○○居│                    │                  │
│    │所之搜索扣押筆錄、扣押物│                    │                  │
│    │品目錄表及現場照片      │                    │                  │
├──┼────────────┼──────────┼─────────┤
│  │聯邦快遞公司臺灣分公司96│被告乙○○等人冒以李│偵三卷第163至183頁│
│    │年06月07日96聯邦財總字第│昇侔、陳建誠、高偉政│                  │
│    │0096060701號函檢附提貨單│等人名義遂行本判決犯│                  │
│    │等文件進口貨物之報關及領│罪事實四、五、六所示│                  │
│    │貨文件影本              │之冒名私運海洛因行為│                  │
├──┼────────────┼──────────┼─────────┤
│  │洪慶昌草屯郵局000000-000│被告丙○○及甲○○多│偵三卷第188至191頁│
│    │430號帳戶客戶歷史交易清 │次匯款至洪慶昌帳戶而│                  │
│    │單                      │有毒品資金往來情形  │                  │
├──┼────────────┼──────────┼─────────┤
│  │財政部臺北關稅局96年05月│被告乙○○等人冒以有│偵三卷第43至87頁  │
│    │03日北普遞字第0961008151│胡毓明、陳建誠等人名│                  │
│    │號函檢送以「胡毓明」、「│義遂行本判決犯罪事實│                  │
│    │陳建誠」名義自95年07月至│七、八、九所示之冒名│                  │
│    │同年12月止經由聯邦快遞舒│私運海洛因行為      │                  │
│    │司及洋基通運公司報關入境│                    │                  │
│    │物品相關資料            │                    │                  │
├──┼────────────┼──────────┼─────────┤
│  │臺南縣警察局刑案現場勘察│被告乙○○原於95年12│警二卷全卷        │
│    │採證報告                │月26日所駕駛之4118─│                  │
│    │                        │ＸＡ號休旅車於當日為│                  │
│    │                        │警查獲後之情狀與蒐證│                  │
│    │                        │情形                │                  │
├──┼────────────┼──────────┼─────────┤
│  │法務部調查局96年04月17日│航空警察局員警及財政│偵五卷第28頁      │
│    │調科壹字第09623034400號 │部臺北關稅局人員於95│                  │
│    │鑑定書                  │年12月27日上午在桃園│                  │
│    │                        │國際機場自水泥鑽頭內│                  │
│    │                        │取出之物品成份確為一│                  │
│    │                        │級毒品海洛因及其淨重│                  │
├──┼────────────┼──────────┼─────────┤
│  │法務部調查局96年8月11日 │被告乙○○遭警逮捕時│原審96重訴23號卷第│
│    │調科壹字第09623061450號 │所扣案之毒品確為海洛│144頁             │
│    │鑑定書                  │因取出之物品成份確為│                  │
│    │                        │第一級毒品海洛因及其│                  │
│    │                        │淨重                │                  │
└──┴────────────┴──────────┴─────────┘

司法院資訊處製作；財團法人民間司法改革基金會備份。
